# Abbreviations:
# ====================
# Act = Active
# Pas = Passive
# -------------
# Modus:
# Ind = Indicative
# Con = Conditional
# Pot = Potential
# Imp = Imperative
# ----------------
# Tempus:
# Pre = Present
# Imp = Imperfect
# Per = Perfect
# Plp = Pluperfect
# ---------------------
# Persona:
# S = Singular, P = Plural
# 1., 2., 3.
# -----------------------
# Gen = General
# ---------------------
# Neg = Negative
# Inf = Infinitive
# Par = Participle
# Age = Agent
# ---------------------
# -P = Only with possessive suffix
# +P = Can have possessive suffix
# -------------------------
# Inf0 = A-infinitive (Long) (With possessive suffix)
# Inf1 = A-infinitive
# Inf2 = E-infinitive
# Inf3 = MA-infinitive
# Inf4 = nomine form
# Inf5 = -mAisillA-P (infinitive form)
# Inf6 = -vinA-P (infinitive form)
# Inf7 = -vissA+P (infinitive form)
#
# Par1 = vA -participle active
# Par2 = vA -participle passive
# Par3 = -nut -participle
# Par4 = -tu -participle
# Par5 = agent-participle
# Par6 = negation-participle


<52>

#Indicative
Akt:Ind:Pre:S1: sanon
Akt:Ind:Pre:S2: sanot
Akt:Ind:Pre:S3: sanoo
Akt:Ind:Pre:P1: sanomme
Akt:Ind:Pre:P2: sanotte
Akt:Ind:Pre:P3: sanovat
Pas:Ind:Pre:    sanotaan

Akt:Ind:Pre:S1:Neg: sano
Akt:Ind:Pre:S2:Neg: sano
Akt:Ind:Pre:S3:Neg: sano
Akt:Ind:Pre:P1:Neg: sano
Akt:Ind:Pre:P2:Neg: sano
Akt:Ind:Pre:P3:Neg: sano
Pas:Ind:Pre:Neg:    sanota

Akt:Ind:Imp:S1: sanoin
Akt:Ind:Imp:S2: sanoit
Akt:Ind:Imp:S3: sanoi
Akt:Ind:Imp:P1: sanoimme
Akt:Ind:Imp:P2: sanoitte
Akt:Ind:Imp:P3: sanoivat
Pas:Ind:Imp:    sanottiin

#General

Gen:Akt:S: sanonut
Gen:Akt:P: sanoneet
Gen:Pas:   sanottu

#Potential

Akt:Pot:Pre:S1: sanonen
Akt:Pot:Pre:S2: sanonet
Akt:Pot:Pre:S3: sanonee
Akt:Pot:Pre:P1: sanonemme
Akt:Pot:Pre:P2: sanonette
Akt:Pot:Pre:P3: sanonevat
Pas:Pot:Pre:    sanottaneen

Akt:Pot:Pre:S1:Neg: sanone
Akt:Pot:Pre:S2:Neg: sanone
Akt:Pot:Pre:S3:Neg: sanone
Akt:Pot:Pre:P1:Neg: sanone
Akt:Pot:Pre:P2:Neg: sanone
Akt:Pot:Pre:P3:Neg: sanone
Pas:Pot:Pre:Neg:    sanottane

#Conditional

Akt:Con:Pre:S1: sanoisin
Akt:Con:Pre:S2: sanoisit
Akt:Con:Pre:S3: sanoisi
Akt:Con:Pre:P1: sanoisimme
Akt:Con:Pre:P2: sanoisitte
Akt:Con:Pre:P3: sanoisivat
Pas:Con:Pre:    sanottaisiin

Akt:Con:Pre:S1:Neg: sanoisi
Akt:Con:Pre:S2:Neg: sanoisi
Akt:Con:Pre:S3:Neg: sanoisi
Akt:Con:Pre:P1:Neg: sanoisi
Akt:Con:Pre:P2:Neg: sanoisi
Akt:Con:Pre:P3:Neg: sanoisi
Pas:Con:Pre:Neg:    sanottaisi


#Imperative

Akt:Imp:Pre:S2: sano
Akt:Imp:Pre:S3: sanokoon
Akt:Imp:Pre:P1: sanokaamme
Akt:Imp:Pre:P2: sanokaa
Akt:Imp:Pre:P3: sanokoot
Pas:Imp:Pre:    sanottakoon

Akt:Imp:Pre:S2:Neg: sano
Akt:Imp:Pre:S3:Neg: sanoko
Akt:Imp:Pre:P1:Neg: sanoko
Akt:Imp:Pre:P2:Neg: sanoko
Akt:Imp:Pre:P3:Neg: sanoko
Pas:Imp:Pre:        sanottako

#Infinitive

Inf1:    sanoa
Inf0:    sanoakse

Inf2:Ine:Akt: sanoessa
Inf2:Ine:Pas: sanottaessa
Inf2:Ins:Akt: sanoen

Inf3:Ine:Akt: sanomassa
Inf3:Ela:Akt: sanomasta
Inf3:Ill:Akt: sanomaan
Inf3:Ade:Akt: sanomalla
Inf3:Abe:Akt: sanomatta
Inf3:Ins:Akt: sanoman
Inf3:Ins:Pas: sanottaman

Inf4: sanominen

Inf5: sanomaisilla
Inf6: sanovina
Inf7: sanottavissa

#Participle

Par1: sanova
Par2: sanottava
Par3: sanonut
Par4: sanottu
Par5: sanoma
Par6: sanomaton


<53>
#Indicative
Akt:Ind:Pre:S1: muistan
Akt:Ind:Pre:S2: muistat
Akt:Ind:Pre:S3: muistaa
Akt:Ind:Pre:P1: muistamme
Akt:Ind:Pre:P2: muistatte
Akt:Ind:Pre:P3: muistavat
Pas:Ind:Pre:    muistetaan

Akt:Ind:Pre:S1:Neg: muista
Akt:Ind:Pre:S2:Neg: muista
Akt:Ind:Pre:S3:Neg: muista
Akt:Ind:Pre:P1:Neg: muista
Akt:Ind:Pre:P2:Neg: muista
Akt:Ind:Pre:P3:Neg: muista
Pas:Ind:Pre:Neg:    muisteta

Akt:Ind:Imp:S1: muistin
Akt:Ind:Imp:S2: muistit
Akt:Ind:Imp:S3: muisti
Akt:Ind:Imp:P1: muistimme
Akt:Ind:Imp:P2: muistitte
Akt:Ind:Imp:P3: muistivat
Pas:Ind:Imp:    muistettiin

#General

Gen:Akt:S: muistanut
Gen:Akt:P: muistaneet
Gen:Pas:   muistettu

#Potential

Akt:Pot:Pre:S1: muistanen
Akt:Pot:Pre:S2: muistanet
Akt:Pot:Pre:S3: muistanee
Akt:Pot:Pre:P1: muistanemme
Akt:Pot:Pre:P2: muistanette
Akt:Pot:Pre:P3: muistanevat
Pas:Pot:Pre:    muistettaneen

Akt:Pot:Pre:S1:Neg: muistane
Akt:Pot:Pre:S2:Neg: muistane
Akt:Pot:Pre:S3:Neg: muistane
Akt:Pot:Pre:P1:Neg: muistane
Akt:Pot:Pre:P2:Neg: muistane
Akt:Pot:Pre:P3:Neg: muistane
Pas:Pot:Pre:Neg:    muistettane

#Conditional

Akt:Con:Pre:S1: muistaisin
Akt:Con:Pre:S2: muistaisit
Akt:Con:Pre:S3: muistaisi
Akt:Con:Pre:P1: muistaisimme
Akt:Con:Pre:P2: muistaisitte
Akt:Con:Pre:P3: muistaisivat
Pas:Con:Pre:    muistettaisiin

Akt:Con:Pre:S1:Neg: muistaisi
Akt:Con:Pre:S2:Neg: muistaisi
Akt:Con:Pre:S3:Neg: muistaisi
Akt:Con:Pre:P1:Neg: muistaisi
Akt:Con:Pre:P2:Neg: muistaisi
Akt:Con:Pre:P3:Neg: muistaisi
Pas:Con:Pre:Neg:    muistettaisi

#Imperative

Akt:Imp:Pre:S2: muista
Akt:Imp:Pre:S3: muistakoon
Akt:Imp:Pre:P1: muistakaamme
Akt:Imp:Pre:P2: muistakaa
Akt:Imp:Pre:P3: muistakoot
Pas:Imp:Pre:   muistettakoon

Akt:Imp:Pre:S2:Neg: muista
Akt:Imp:Pre:S3:Neg: muistako
Akt:Imp:Pre:P1:Neg: muistako
Akt:Imp:Pre:P2:Neg: muistako
Akt:Imp:Pre:P3:Neg: muistako
Pas:Imp:Pre:       muistettako

#Infinitive

Inf0: muistaa
Inf1: muistaakse

Inf2:Ine:Akt: muistaessa
Inf2:Ine:Pas: muistettaessa
Inf2:Ins:Akt: muistaen

Inf3:Ine:Akt: muistamassa
Inf3:Ela:Akt: muistamasta
Inf3:Ill:Akt: muistamaan
Inf3:Ade:Akt: muistamalla
Inf3:Abe:Akt: muistamatta
Inf3:Ins:Akt: muistaman
Inf3:Ins:Pas: muistettaman

Inf4: muistaminen

Inf5: muistamaisilla
Inf6: muistavina
Inf7: muistettavissa

#Participle

Par1: muistava
Par2: muistettava
Par3: muistanut
Par4: muistettu
Par5: muistama
Par6: muistamaton


<54:G:S:t-d>
#Indicative
Akt:Ind:Pre:S1: huudan
Akt:Ind:Pre:S2: huudat
Akt:Ind:Pre:S3: huutaa
Akt:Ind:Pre:P1: huudamme
Akt:Ind:Pre:P2: huudatte
Akt:Ind:Pre:P3: huutavat
Pas:Ind:Pre:    huudetaan

Akt:Ind:Pre:S1:Neg: huuda
Akt:Ind:Pre:S2:Neg: huuda
Akt:Ind:Pre:S3:Neg: huuda
Akt:Ind:Pre:P1:Neg: huuda
Akt:Ind:Pre:P2:Neg: huuda
Akt:Ind:Pre:P3:Neg: huuda
Pas:Ind:Pre:Neg:    huudeta

Akt:Ind:Imp:S1: huusin
Akt:Ind:Imp:S2: huusit
Akt:Ind:Imp:S3: huusi
Akt:Ind:Imp:P1: huusimme
Akt:Ind:Imp:P2: huusitte
Akt:Ind:Imp:P3: huusivat
Pas:Ind:Imp:    huudettiin

#General

Gen:Akt:S: huutanut
Gen:Akt:P: huutaneet
Gen:Pas:   huudettu

#Potential

Akt:Pot:Pre:S1: huutanen
Akt:Pot:Pre:S2: huutanet
Akt:Pot:Pre:S3: huutanee
Akt:Pot:Pre:P1: huutanemme
Akt:Pot:Pre:P2: huutanette
Akt:Pot:Pre:P3: huutanevat
Pas:Pot:Pre:    huudettaneen

Akt:Pot:Pre:S1:Neg: huutane
Akt:Pot:Pre:S2:Neg: huutane
Akt:Pot:Pre:S3:Neg: huutane
Akt:Pot:Pre:P1:Neg: huutane
Akt:Pot:Pre:P2:Neg: huutane
Akt:Pot:Pre:P3:Neg: huutane
Pas:Pot:Pre:Neg:    huudettane

#Conditional

Akt:Con:Pre:S1: huutaisin
Akt:Con:Pre:S2: huutaisit
Akt:Con:Pre:S3: huutaisi
Akt:Con:Pre:P1: huutaisimme
Akt:Con:Pre:P2: huutaisitte
Akt:Con:Pre:P3: huutaisivat
Pas:Con:Pre:    huudettaisiin

Akt:Con:Pre:S1:Neg: huutaisi
Akt:Con:Pre:S2:Neg: huutaisi
Akt:Con:Pre:S3:Neg: huutaisi
Akt:Con:Pre:P1:Neg: huutaisi
Akt:Con:Pre:P2:Neg: huutaisi
Akt:Con:Pre:P3:Neg: huutaisi
Pas:Con:Pre:Neg:    huudettaisi

#Imperative

Akt:Imp:Pre:S2: huuda
Akt:Imp:Pre:S3: huutakoon
Akt:Imp:Pre:P1: huutakaamme
Akt:Imp:Pre:P2: huutakaa
Akt:Imp:Pre:P3: huutakoot
Pas:Imp:Pre:   huudettakoon

Akt:Imp:Pre:S2:Neg: huuda
Akt:Imp:Pre:S3:Neg: huutako
Akt:Imp:Pre:P1:Neg: huutako
Akt:Imp:Pre:P2:Neg: huutako
Akt:Imp:Pre:P3:Neg: huutako
Pas:Imp:Pre:       huudettako

#Infinitive

Inf1: huutaa
Inf0: huutaakse

Inf2:Ine:Akt: huutaessa
Inf2:Ine:Pas: huudettaessa
Inf2:Ins:Akt: huutaen

Inf3:Ine:Akt: huutamassa
Inf3:Ela:Akt: huutamasta
Inf3:Ill:Akt: huutamaan
Inf3:Ade:Akt: huutamalla
Inf3:Abe:Akt: huutamatta
Inf3:Ins:Akt: huutaman
Inf3:Ins:Pas: huudettaman

Inf4: huutaminen

Inf5: huutamaisilla
Inf6: huutavina
Inf7: huudettavissa

#Participle

Par1: huutava
Par2: huudettava
Par3: huutanut
Par4: huudettu
Par5: huutama
Par6: huutamaton


<55:G:S:t-d>
#Indicative
Akt:Ind:Pre:S1: soudan
Akt:Ind:Pre:S2: soudat
Akt:Ind:Pre:S3: soutaa
Akt:Ind:Pre:P1: soudamme
Akt:Ind:Pre:P2: soudatte
Akt:Ind:Pre:P3: soutavat
Pas:Ind:Pre:    soudetaan

Akt:Ind:Pre:S1:Neg: souda
Akt:Ind:Pre:S2:Neg: souda
Akt:Ind:Pre:S3:Neg: souda
Akt:Ind:Pre:P1:Neg: souda
Akt:Ind:Pre:P2:Neg: souda
Akt:Ind:Pre:P3:Neg: souda
Pas:Ind:Pre:Neg:    soudeta

Akt:Ind:Imp:S1: soudin sousin
Akt:Ind:Imp:S2: soudit sousit
Akt:Ind:Imp:S3: souti sousi
Akt:Ind:Imp:P1: soudimme sousimme
Akt:Ind:Imp:P2: souditte sousimme
Akt:Ind:Imp:P3: souditte sousitte
Pas:Ind:Imp:    soudettiin

#General

Gen:Akt:S: soutanut
Gen:Akt:P: soutaneet
Gen:Pas:   soudettu


#Potential

Akt:Pot:Pre:S1: soutanen
Akt:Pot:Pre:S2: soutanet
Akt:Pot:Pre:S3: soutanee
Akt:Pot:Pre:P1: soutanemme
Akt:Pot:Pre:P2: soutanette
Akt:Pot:Pre:P3: soutanevat
Pas:Pot:Pre:    soudettaneen

Akt:Pot:Pre:S1:Neg: soutane
Akt:Pot:Pre:S2:Neg: soutane
Akt:Pot:Pre:S3:Neg: soutane
Akt:Pot:Pre:P1:Neg: soutane
Akt:Pot:Pre:P2:Neg: soutane
Akt:Pot:Pre:P3:Neg: soutane
Pas:Pot:Pre:Neg:    soudettane

#Conditional

Akt:Con:Pre:S1: soutaisin
Akt:Con:Pre:S2: soutaisit
Akt:Con:Pre:S3: soutaisi
Akt:Con:Pre:P1: soutaisimme
Akt:Con:Pre:P2: soutaisitte
Akt:Con:Pre:P3: soutaisivat
Pas:Con:Pre:    soudettaisiin

Akt:Con:Pre:S1:Neg: soutaisi
Akt:Con:Pre:S2:Neg: soutaisi
Akt:Con:Pre:S3:Neg: soutaisi
Akt:Con:Pre:P1:Neg: soutaisi
Akt:Con:Pre:P2:Neg: soutaisi
Akt:Con:Pre:P3:Neg: soutaisi
Pas:Con:Pre:Neg:    soudettaisi

#Imperative

Akt:Imp:Pre:S2: souda
Akt:Imp:Pre:S3: soutakoon
Akt:Imp:Pre:P1: soutakaamme
Akt:Imp:Pre:P2: soutakaa
Akt:Imp:Pre:P3: soutakoot
Pas:Imp:Pre:   soudettakoon

Akt:Imp:Pre:S2:Neg: souda
Akt:Imp:Pre:S3:Neg: soutako
Akt:Imp:Pre:P1:Neg: soutako
Akt:Imp:Pre:P2:Neg: soutako
Akt:Imp:Pre:P3:Neg: soutako
Pas:Imp:Pre:       soudettako

#Infinitive

Inf1: soutaa
Inf0: soutaakse

Inf2:Ine:Akt: soutaessa
Inf2:Ine:Pas: soudettaessa
Inf2:Ins:Akt: soutaen

Inf3:Ine:Akt: soutamassa
Inf3:Ela:Akt: soutamasta
Inf3:Ill:Akt: soutamaan
Inf3:Ade:Akt: soutamalla
Inf3:Abe:Akt: soutamatta
Inf3:Ins:Akt: soutaman
Inf3:Ins:Pas: soudettaman

Inf4: soutaminen

Inf5: soutamaisilla
Inf6: soutavina
Inf7: soudettavissa

#Participle

Par1: soutava
Par2: soudettava
Par3: soutanut
Par4: soudettu
Par5: soutama
Par6: soutamaton

<56>
#Indicative
Akt:Ind:Pre:S1: kaivan
Akt:Ind:Pre:S2: kaivat
Akt:Ind:Pre:S3: kaivaa
Akt:Ind:Pre:P1: kaivamme
Akt:Ind:Pre:P2: kaivatte
Akt:Ind:Pre:P3: kaivavat
Pas:Ind:Pre:    kaivetaan

Akt:Ind:Pre:S1:Neg: kaiva
Akt:Ind:Pre:S2:Neg: kaiva
Akt:Ind:Pre:S3:Neg: kaiva
Akt:Ind:Pre:P1:Neg: kaiva
Akt:Ind:Pre:P2:Neg: kaiva
Akt:Ind:Pre:P3:Neg: kaiva
Pas:Ind:Pre:Neg:    kaiveta

Akt:Ind:Imp:S1: kaivoin
Akt:Ind:Imp:S2: kaivoit
Akt:Ind:Imp:S3: kaivoi
Akt:Ind:Imp:P1: kaivoimme
Akt:Ind:Imp:P2: kaivoitte
Akt:Ind:Imp:P3: kaivoivat
Pas:Ind:Imp:    kaivettiin

#General

Gen:Akt:S: kaivanut
Gen:Akt:P: kaivaneet
Gen:Pas:   kaivettu

#Potential

Akt:Pot:Pre:S1: kaivanen
Akt:Pot:Pre:S2: kaivanet
Akt:Pot:Pre:S3: kaivanee
Akt:Pot:Pre:P1: kaivanemme
Akt:Pot:Pre:P2: kaivanette
Akt:Pot:Pre:P3: kaivanevat
Pas:Pot:Pre:    kaivettaneen

Akt:Pot:Pre:S1:Neg: kaivane
Akt:Pot:Pre:S2:Neg: kaivane
Akt:Pot:Pre:S3:Neg: kaivane
Akt:Pot:Pre:P1:Neg: kaivane
Akt:Pot:Pre:P2:Neg: kaivane
Akt:Pot:Pre:P3:Neg: kaivane
Pas:Pot:Pre:Neg:    kaivettane

#Conditional

Akt:Con:Pre:S1: kaivaisin
Akt:Con:Pre:S2: kaivaisit
Akt:Con:Pre:S3: kaivaisi
Akt:Con:Pre:P1: kaivaisimme
Akt:Con:Pre:P2: kaivaisitte
Akt:Con:Pre:P3: kaivaisivat
Pas:Con:Pre:    kaivettaisiin

Akt:Con:Pre:S1:Neg: kaivaisi
Akt:Con:Pre:S2:Neg: kaivaisi
Akt:Con:Pre:S3:Neg: kaivaisi
Akt:Con:Pre:P1:Neg: kaivaisi
Akt:Con:Pre:P2:Neg: kaivaisi
Akt:Con:Pre:P3:Neg: kaivaisi
Pas:Con:Pre:Neg:    kaivettaisi

#Imperative

Akt:Imp:Pre:S2: kaiva
Akt:Imp:Pre:S3: kaivakoon
Akt:Imp:Pre:P1: kaivakaamme
Akt:Imp:Pre:P2: kaivakaa
Akt:Imp:Pre:P3: kaivakoot
Pas:Imp:Pre:   kaivettakoon

Akt:Imp:Pre:S2:Neg: kaiva
Akt:Imp:Pre:S3:Neg: kaivako
Akt:Imp:Pre:P1:Neg: kaivako
Akt:Imp:Pre:P2:Neg: kaivako
Akt:Imp:Pre:P3:Neg: kaivako
Pas:Imp:Pre:       kaivettako

#Infinitive

Inf1: kaivaa
Inf0: kaivaakse

Inf2:Ine:Akt: kaivaessa
Inf2:Ine:Pas: kaivettaessa
Inf2:Ins:Akt: kaivaen

Inf3:Ine:Akt: kaivamassa
Inf3:Ela:Akt: kaivamasta
Inf3:Ill:Akt: kaivamaan
Inf3:Ade:Akt: kaivamalla
Inf3:Abe:Akt: kaivamatta
Inf3:Ins:Akt: kaivaman
Inf3:Ins:Pas: kaivettaman

Inf4: kaivaminen

Inf5: kaivamaisilla
Inf6: kaivavina
Inf7: kaivettavissa

#Participle

Par1: kaivava
Par2: kaivettava
Par3: kaivanut
Par4: kaivettu
Par5: kaivama
Par6: kaivamaton

<57:G:S:rt-rr>

#Indicative
Akt:Ind:Pre:S1: saarran
Akt:Ind:Pre:S2: saarrat
Akt:Ind:Pre:S3: saartaa
Akt:Ind:Pre:P1: saarramme
Akt:Ind:Pre:P2: saarratte
Akt:Ind:Pre:P3: saartavat
Pas:Ind:Pre:    saarretaan

Akt:Ind:Pre:S1:Neg: saarra
Akt:Ind:Pre:S2:Neg: saarra
Akt:Ind:Pre:S3:Neg: saarra
Akt:Ind:Pre:P1:Neg: saarra
Akt:Ind:Pre:P2:Neg: saarra
Akt:Ind:Pre:P3:Neg: saarra
Pas:Ind:Pre:Neg:    saarreta

Akt:Ind:Imp:S1: saarroin saarsin
Akt:Ind:Imp:S2: saarroit saarsit
Akt:Ind:Imp:S3: saartoi saarsi
Akt:Ind:Imp:P1: saarroimme saarsimme
Akt:Ind:Imp:P2: saarroitte saarsitte
Akt:Ind:Imp:P3: saartoivat saarsivat
Pas:Ind:Imp:    saarrettiin

#General

Gen:Akt:S: saartanut
Gen:Akt:P: saartaneet
Gen:Pas:   saarrettu

#Potential

Akt:Pot:Pre:S1: saartanen
Akt:Pot:Pre:S2: saartanet
Akt:Pot:Pre:S3: saartanee
Akt:Pot:Pre:P1: saartanemme
Akt:Pot:Pre:P2: saartanette
Akt:Pot:Pre:P3: saartanevat
Pas:Pot:Pre:    saarrettaneen

Akt:Pot:Pre:S1:Neg: saartane
Akt:Pot:Pre:S2:Neg: saartane
Akt:Pot:Pre:S3:Neg: saartane
Akt:Pot:Pre:P1:Neg: saartane
Akt:Pot:Pre:P2:Neg: saartane
Akt:Pot:Pre:P3:Neg: saartane
Pas:Pot:Pre:Neg:    seerrettane

#Conditional

Akt:Con:Pre:S1: saartaisin
Akt:Con:Pre:S2: saartaisit
Akt:Con:Pre:S3: saartaisi
Akt:Con:Pre:P1: saartaisimme
Akt:Con:Pre:P2: saartaisitte
Akt:Con:Pre:P3: saartaisivat
Pas:Con:Pre:    saarrettaisiin

Akt:Con:Pre:S1:Neg: saartaisi
Akt:Con:Pre:S2:Neg: saartaisi
Akt:Con:Pre:S3:Neg: saartaisi
Akt:Con:Pre:P1:Neg: saartaisi
Akt:Con:Pre:P2:Neg: saartaisi
Akt:Con:Pre:P3:Neg: saartaisi
Pas:Con:Pre:Neg:    saarrettaisi

#Imperative

Akt:Imp:Pre:S2: saarra
Akt:Imp:Pre:S3: saartakoon
Akt:Imp:Pre:P1: saartakaamme
Akt:Imp:Pre:P2: saartakaa
Akt:Imp:Pre:P3: saartakoot
Pas:Imp:Pre:   saarrettakoon

Akt:Imp:Pre:S2:Neg: saarra
Akt:Imp:Pre:S3:Neg: saartako
Akt:Imp:Pre:P1:Neg: saartako
Akt:Imp:Pre:P2:Neg: saartako
Akt:Imp:Pre:P3:Neg: saartako
Pas:Imp:Pre:       saarrettako

#Infinitive

Inf1: saartaa
Inf0: saartaakse

Inf2:Ine:Akt: saartaessa
Inf2:Ine:Pas: saarrettaessa
Inf2:Ins:Akt: saartaen

Inf3:Ine:Akt: saartamassa
Inf3:Ela:Akt: saartamasta
Inf3:Ill:Akt: saartamaan
Inf3:Ade:Akt: saartamalla
Inf3:Abe:Akt: saartamatta
Inf3:Ins:Akt: saartaman
Inf3:Ins:Pas: saarrettaman

Inf4: saartaminen

Inf5: saartamaisilla
Inf6: saartavina
Inf7: saarrettavissa

#Participle

Par1: saartava
Par2: saarrettava
Par3: saartanut
Par4: saarrettu
Par5: saartama
Par6: saartamaton

<58>

#Indicative
Akt:Ind:Pre:S1: lasken
Akt:Ind:Pre:S2: lasket
Akt:Ind:Pre:S3: laskee
Akt:Ind:Pre:P1: laskemme
Akt:Ind:Pre:P2: laskette
Akt:Ind:Pre:P3: laskevat
Pas:Ind:Pre:    lasketaan

Akt:Ind:Pre:S1:Neg: laske
Akt:Ind:Pre:S2:Neg: laske
Akt:Ind:Pre:S3:Neg: laske
Akt:Ind:Pre:P1:Neg: laske
Akt:Ind:Pre:P2:Neg: laske
Akt:Ind:Pre:P3:Neg: laske
Pas:Ind:Pre:Neg:    lasketa

Akt:Ind:Imp:S1: laskin
Akt:Ind:Imp:S2: laskit
Akt:Ind:Imp:S3: laski
Akt:Ind:Imp:P1: laskimme
Akt:Ind:Imp:P2: laskitte
Akt:Ind:Imp:P3: laskivat
Pas:Ind:Imp:    laskettiin

#General

Gen:Akt:S: laskenut
Gen:Akt:P: laskeneet
Gen:Pas:   laskettu

#Potential

Akt:Pot:Pre:S1: laskenen
Akt:Pot:Pre:S2: laskenet
Akt:Pot:Pre:S3: laskenee
Akt:Pot:Pre:P1: laskenemme
Akt:Pot:Pre:P2: laskenette
Akt:Pot:Pre:P3: laskenevat
Pas:Pot:Pre:    laskettaneen

Akt:Pot:Pre:S1:Neg: laskene
Akt:Pot:Pre:S2:Neg: laskene
Akt:Pot:Pre:S3:Neg: laskene
Akt:Pot:Pre:P1:Neg: laskene
Akt:Pot:Pre:P2:Neg: laskene
Akt:Pot:Pre:P3:Neg: laskene
Pas:Pot:Pre:Neg:    laskettane

#Conditional

Akt:Con:Pre:S1: laskisin
Akt:Con:Pre:S2: laskisit
Akt:Con:Pre:S3: laskisi
Akt:Con:Pre:P1: laskisimme
Akt:Con:Pre:P2: laskisitte
Akt:Con:Pre:P3: laskisivat
Pas:Con:Pre:    laskettaisiin

Akt:Con:Pre:S1:Neg: laskisi
Akt:Con:Pre:S2:Neg: laskisi
Akt:Con:Pre:S3:Neg: laskisi
Akt:Con:Pre:P1:Neg: laskisi
Akt:Con:Pre:P2:Neg: laskisi
Akt:Con:Pre:P3:Neg: laskisi
Pas:Con:Pre:Neg:    laskettaisi

#Imperative

Akt:Imp:Pre:S2: laske
Akt:Imp:Pre:S3: laskekoon
Akt:Imp:Pre:P1: laskekaamme
Akt:Imp:Pre:P2: laskekaa
Akt:Imp:Pre:P3: laskekoot
Pas:Imp:Pre:   laskettakoon

Akt:Imp:Pre:S2:Neg: laske
Akt:Imp:Pre:S3:Neg: laskeko
Akt:Imp:Pre:P1:Neg: laskeko
Akt:Imp:Pre:P2:Neg: laskeko
Akt:Imp:Pre:P3:Neg: laskeko
Pas:Imp:Pre:       laskettako

#Infinitive

Inf1: laskea
Inf0: laskeakse

Inf2:Ine:Akt: laskiessa
Inf2:Ine:Pas: laskettaessa
Inf2:Ins:Akt: laskien

Inf3:Ine:Akt: laskemassa
Inf3:Ela:Akt: laskemasta
Inf3:Ill:Akt: laskemaan
Inf3:Ade:Akt: laskemalla
Inf3:Abe:Akt: laskematta
Inf3:Ins:Akt: laskeman
Inf3:Ins:Pas: laskettaman

Inf4: laskeminen

Inf5: laskemaisilla
Inf6: laskevina
Inf7: laskettavissa

#Participle

Par1: laskeva
Par2: laskettava
Par3: laskenut
Par4: laskettu
Par5: laskema
Par6: laskematon

<59:G:S:nt-nn>

#Indicative
Akt:Ind:Pre:S1: tunnen
Akt:Ind:Pre:S2: tunnet
Akt:Ind:Pre:S3: tuntee
Akt:Ind:Pre:P1: tunnemme
Akt:Ind:Pre:P2: tunnette
Akt:Ind:Pre:P3: tuntevat
Pas:Ind:Pre:    tunnetaan

Akt:Ind:Pre:S1:Neg: tunne
Akt:Ind:Pre:S2:Neg: tunne
Akt:Ind:Pre:S3:Neg: tunne
Akt:Ind:Pre:P1:Neg: tunne
Akt:Ind:Pre:P2:Neg: tunne
Akt:Ind:Pre:P3:Neg: tunne
Pas:Ind:Pre:Neg:    tunneta

Akt:Ind:Imp:S1: tunsin
Akt:Ind:Imp:S2: tunsit
Akt:Ind:Imp:S3: tunsi
Akt:Ind:Imp:P1: tunsimme
Akt:Ind:Imp:P2: tunsitte
Akt:Ind:Imp:P3: tunsivat
Pas:Ind:Imp:    tunnettiin

#General

Gen:Akt:S: tuntenut
Gen:Akt:P: tunteneet
Gen:Pas:   tunnettu

#Potential

Akt:Pot:Pre:S1: tuntenen
Akt:Pot:Pre:S2: tuntenet
Akt:Pot:Pre:S3: tuntenee
Akt:Pot:Pre:P1: tuntenemme
Akt:Pot:Pre:P2: tuntenette
Akt:Pot:Pre:P3: tuntenevat
Pas:Pot:Pre:    tunnettaneen

Akt:Pot:Pre:S1:Neg: tuntene
Akt:Pot:Pre:S2:Neg: tuntene
Akt:Pot:Pre:S3:Neg: tuntene
Akt:Pot:Pre:P1:Neg: tuntene
Akt:Pot:Pre:P2:Neg: tuntene
Akt:Pot:Pre:P3:Neg: tuntene
Pas:Pot:Pre:Neg:    tunnettane

#Conditional

Akt:Con:Pre:S1: tuntisin
Akt:Con:Pre:S2: tuntisit
Akt:Con:Pre:S3: tuntisi
Akt:Con:Pre:P1: tuntisimme
Akt:Con:Pre:P2: tuntisitte
Akt:Con:Pre:P3: tuntisivat
Pas:Con:Pre:    tunnettaisiin

Akt:Con:Pre:S1:Neg: tuntisi
Akt:Con:Pre:S2:Neg: tuntisi
Akt:Con:Pre:S3:Neg: tuntisi
Akt:Con:Pre:P1:Neg: tuntisi
Akt:Con:Pre:P2:Neg: tuntisi
Akt:Con:Pre:P3:Neg: tuntisi
Pas:Con:Pre:Neg:    tunnettaisi

#Imperative

Akt:Imp:Pre:S2: tunne
Akt:Imp:Pre:S3: tuntekoon
Akt:Imp:Pre:P1: tuntekaamme
Akt:Imp:Pre:P2: tuntekaa
Akt:Imp:Pre:P3: tuntekoot
Pas:Imp:Pre:   tunnettakoon

Akt:Imp:Pre:S2:Neg: tunne
Akt:Imp:Pre:S3:Neg: tunteko
Akt:Imp:Pre:P1:Neg: tunteko
Akt:Imp:Pre:P2:Neg: tunteko
Akt:Imp:Pre:P3:Neg: tunteko
Pas:Imp:Pre:       tunnettako

#Infinitive

Inf1: tuntea
Inf0: tunteakse

Inf2:Ine:Akt: tuntiessa
Inf2:Ine:Pas: tunnettaessa
Inf2:Ins:Akt: tuntien

Inf3:Ine:Akt: tuntemassa
Inf3:Ela:Akt: tuntemasta
Inf3:Ill:Akt: tuntemaan
Inf3:Ade:Akt: tuntemalla
Inf3:Abe:Akt: tuntematta
Inf3:Ins:Akt: tunteman
Inf3:Ins:Pas: tunnettaman

Inf4: tunteminen

Inf5: tuntemaisilla
Inf6: tuntevina
Inf7: tunnettavissa

#Participle

Par1: tunteva
Par2: tunnettava
Par3: tuntenut
Par4: tunnettu
Par5: tuntema
Par6: tuntematon

<60:G:S:t-d>

#Indicative
Akt:Ind:Pre:S1: lähden
Akt:Ind:Pre:S2: lähdet
Akt:Ind:Pre:S3: lähtee
Akt:Ind:Pre:P1: lähdemme
Akt:Ind:Pre:P2: lähdette
Akt:Ind:Pre:P3: lähtevät
Pas:Ind:Pre:    lähdetään

Akt:Ind:Pre:S1:Neg: lähde
Akt:Ind:Pre:S2:Neg: lähde
Akt:Ind:Pre:S3:Neg: lähde
Akt:Ind:Pre:P1:Neg: lähde
Akt:Ind:Pre:P2:Neg: lähde
Akt:Ind:Pre:P3:Neg: lähde
Pas:Ind:Pre:Neg:    lähdetä

Akt:Ind:Imp:S1: lähdin (läksin)
Akt:Ind:Imp:S2: lähdit (läksit)
Akt:Ind:Imp:S3: lähti (läksi)
Akt:Ind:Imp:P1: lähdimme (läksimme)
Akt:Ind:Imp:P2: lähditte (läksitte)
Akt:Ind:Imp:P3: lähtivät (läksivät)
Pas:Ind:Imp:    lähdettiin

#General

Gen:Akt:S: lähtenyt
Gen:Akt:P: lähteneet
Gen:Pas:   lähdetty

#Potential

Akt:Pot:Pre:S1: lähtenen
Akt:Pot:Pre:S2: lähtenet
Akt:Pot:Pre:S3: lähtenee
Akt:Pot:Pre:P1: lähtenemme
Akt:Pot:Pre:P2: lähtenette
Akt:Pot:Pre:P3: lähtenevät
Pas:Pot:Pre:    lähdettäneen

Akt:Pot:Pre:S1:Neg: lähtene
Akt:Pot:Pre:S2:Neg: lähtene
Akt:Pot:Pre:S3:Neg: lähtene
Akt:Pot:Pre:P1:Neg: lähtene
Akt:Pot:Pre:P2:Neg: lähtene
Akt:Pot:Pre:P3:Neg: lähtene
Pas:Pot:Pre:Neg:    lähdettäne

#Conditional

Akt:Con:Pre:S1: lähtisin
Akt:Con:Pre:S2: lähtisit
Akt:Con:Pre:S3: lähtisi
Akt:Con:Pre:P1: lähtisimme
Akt:Con:Pre:P2: lähtisitte
Akt:Con:Pre:P3: lähtisivät
Pas:Con:Pre:    lähdettäisiin

Akt:Con:Pre:S1:Neg: lähtisi
Akt:Con:Pre:S2:Neg: lähtisi
Akt:Con:Pre:S3:Neg: lähtisi
Akt:Con:Pre:P1:Neg: lähtisi
Akt:Con:Pre:P2:Neg: lähtisi
Akt:Con:Pre:P3:Neg: lähtisi
Pas:Con:Pre:Neg:    lähdettäisi

#Imperative

Akt:Imp:Pre:S2: lähde
Akt:Imp:Pre:S3: lähteköön
Akt:Imp:Pre:P1: lähtekäämme
Akt:Imp:Pre:P2: lähtekää
Akt:Imp:Pre:P3: lähtekööt
Pas:Imp:Pre:   lähdettäköön

Akt:Imp:Pre:S2:Neg: lähde
Akt:Imp:Pre:S3:Neg: lähtekö
Akt:Imp:Pre:P1:Neg: lähtekö
Akt:Imp:Pre:P2:Neg: lähtekö
Akt:Imp:Pre:P3:Neg: lähtekö
Pas:Imp:Pre:       lähdettäkö

#Infinitive

Inf1: lähteä
Inf0: lähteäkse

Inf2:Ine:Akt: lähtiessä
Inf2:Ine:Pas: lähdettäessä
Inf2:Ins:Akt: lähtien

Inf3:Ine:Akt: lähtemässä
Inf3:Ela:Akt: lähtemästä
Inf3:Ill:Akt: lähtemään
Inf3:Ade:Akt: lähtemällä
Inf3:Abe:Akt: lähtemättä
Inf3:Ins:Akt: lähtemän
Inf3:Ins:Pas: lähdettämän

Inf4: lähteminen

Inf5: lähtemäisillään
Inf6: lähtevinä
Inf7: lähdettävissä

#Participle

Par1: lähtevä
Par2: lähdettävä
Par3: lähtenyt
Par4: lähdetty
Par5: lähtemä
Par6: lähtemätön

<61>

#Indicative
Akt:Ind:Pre:S1: sallin
Akt:Ind:Pre:S2: sallit
Akt:Ind:Pre:S3: sallii
Akt:Ind:Pre:P1: sallimme
Akt:Ind:Pre:P2: sallitte
Akt:Ind:Pre:P3: sallivat
Pas:Ind:Pre:    sallitaan

Akt:Ind:Pre:S1:Neg: salli
Akt:Ind:Pre:S2:Neg: salli
Akt:Ind:Pre:S3:Neg: salli
Akt:Ind:Pre:P1:Neg: salli
Akt:Ind:Pre:P2:Neg: salli
Akt:Ind:Pre:P3:Neg: salli
Pas:Ind:Pre:Neg:    sallita

Akt:Ind:Imp:S1: sallin
Akt:Ind:Imp:S2: sallit
Akt:Ind:Imp:S3: salli
Akt:Ind:Imp:P1: sallimme
Akt:Ind:Imp:P2: sallitte
Akt:Ind:Imp:P3: sallivat
Pas:Ind:Imp:    sallittiin

#General

Gen:Akt:S: sallinut
Gen:Akt:P: sallineet
Gen:Pas:   sallittu

#Potential

Akt:Pot:Pre:S1: sallinen
Akt:Pot:Pre:S2: sallinet
Akt:Pot:Pre:S3: sallinee
Akt:Pot:Pre:P1: sallinemme
Akt:Pot:Pre:P2: sallinette
Akt:Pot:Pre:P3: sallinevat
Pas:Pot:Pre:    sallittaneen

Akt:Pot:Pre:S1:Neg: salline
Akt:Pot:Pre:S2:Neg: salline
Akt:Pot:Pre:S3:Neg: salline
Akt:Pot:Pre:P1:Neg: salline
Akt:Pot:Pre:P2:Neg: salline
Akt:Pot:Pre:P3:Neg: salline
Pas:Pot:Pre:Neg:    sallittane

#Conditional

Akt:Con:Pre:S1: sallisin
Akt:Con:Pre:S2: sallisit
Akt:Con:Pre:S3: sallisi
Akt:Con:Pre:P1: sallisimme
Akt:Con:Pre:P2: sallisitte
Akt:Con:Pre:P3: sallisivat
Pas:Con:Pre:    sallittaisiin

Akt:Con:Pre:S1:Neg: sallisi
Akt:Con:Pre:S2:Neg: sallisi
Akt:Con:Pre:S3:Neg: sallisi
Akt:Con:Pre:P1:Neg: sallisi
Akt:Con:Pre:P2:Neg: sallisi
Akt:Con:Pre:P3:Neg: sallisi
Pas:Con:Pre:Neg:    sallittaisi

#Imperative

Akt:Imp:Pre:S2: salli
Akt:Imp:Pre:S3: sallikoon
Akt:Imp:Pre:P1: sallikaamme
Akt:Imp:Pre:P2: sallikaa
Akt:Imp:Pre:P3: sallikoot
Pas:Imp:Pre:   sallittakoon

Akt:Imp:Pre:S2:Neg: salli
Akt:Imp:Pre:S3:Neg: salliko
Akt:Imp:Pre:P1:Neg: salliko
Akt:Imp:Pre:P2:Neg: salliko
Akt:Imp:Pre:P3:Neg: salliko
Pas:Imp:Pre:       sallittako

#Infinitive

Inf1: sallia
Inf0: salliakse

Inf2:Ine:Akt: salliesssa
Inf2:Ine:Pas: sallittaessa
Inf2:Ins:Akt: sallien

Inf3:Ine:Akt: sallimassa
Inf3:Ela:Akt: sallimasta
Inf3:Ill:Akt: sallimaan
Inf3:Ade:Akt: sallimalla
Inf3:Abe:Akt: sallimatta
Inf3:Ins:Akt: salliman
Inf3:Ins:Pas: sallittaman

Inf4: salliminen

Inf5: sallimaisilla
Inf6: sallivina
Inf7: sallittavissa

#Participle

Par1: salliva
Par2: sallittava
Par3: sallinut
Par4: sallittu
Par5: sallima
Par6: sallimaton


<62>

#Indicative
Akt:Ind:Pre:S1: voin
Akt:Ind:Pre:S2: voit
Akt:Ind:Pre:S3: voi
Akt:Ind:Pre:P1: voimme
Akt:Ind:Pre:P2: voitte
Akt:Ind:Pre:P3: voivat
Pas:Ind:Pre:    voidaan

Akt:Ind:Pre:S1:Neg: voi
Akt:Ind:Pre:S2:Neg: voi
Akt:Ind:Pre:S3:Neg: voi
Akt:Ind:Pre:P1:Neg: voi
Akt:Ind:Pre:P2:Neg: voi
Akt:Ind:Pre:P3:Neg: voi
Pas:Ind:Pre:Neg:    voida

Akt:Ind:Imp:S1: voin
Akt:Ind:Imp:S2: voit
Akt:Ind:Imp:S3: voi
Akt:Ind:Imp:P1: voimme
Akt:Ind:Imp:P2: voitte
Akt:Ind:Imp:P3: voivat
Pas:Ind:Imp:    voitiin

#General

Gen:Akt:S: voinut
Gen:Akt:P: voineet
Gen:Pas:   voitu

#Potential

Akt:Pot:Pre:S1: voinen
Akt:Pot:Pre:S2: voinet
Akt:Pot:Pre:S3: voinee
Akt:Pot:Pre:P1: voinemme
Akt:Pot:Pre:P2: voinette
Akt:Pot:Pre:P3: voinevat
Pas:Pot:Pre:    voitaneen

Akt:Pot:Pre:S1:Neg: voine
Akt:Pot:Pre:S2:Neg: voine
Akt:Pot:Pre:S3:Neg: voine
Akt:Pot:Pre:P1:Neg: voine
Akt:Pot:Pre:P2:Neg: voine
Akt:Pot:Pre:P3:Neg: voine
Pas:Pot:Pre:Neg:    voitane

#Conditional

Akt:Con:Pre:S1: voisin
Akt:Con:Pre:S2: voisit
Akt:Con:Pre:S3: voisi
Akt:Con:Pre:P1: voisimme
Akt:Con:Pre:P2: voisitte
Akt:Con:Pre:P3: voisivat
Pas:Con:Pre:    voitaisiin

Akt:Con:Pre:S1:Neg: voisi
Akt:Con:Pre:S2:Neg: voisi
Akt:Con:Pre:S3:Neg: voisi
Akt:Con:Pre:P1:Neg: voisi
Akt:Con:Pre:P2:Neg: voisi
Akt:Con:Pre:P3:Neg: voisi
Pas:Con:Pre:Neg:    voitaisi

#Imperative

Akt:Imp:Pre:S2: voi
Akt:Imp:Pre:S3: voikoon
Akt:Imp:Pre:P1: voikaamme
Akt:Imp:Pre:P2: voikaa
Akt:Imp:Pre:P3: voikoot
Pas:Imp:Pre:   voitakoon

Akt:Imp:Pre:S2:Neg: voi
Akt:Imp:Pre:S3:Neg: voiko
Akt:Imp:Pre:P1:Neg: voiko
Akt:Imp:Pre:P2:Neg: voiko
Akt:Imp:Pre:P3:Neg: voiko
Pas:Imp:Pre:       voitako

#Infinitive

Inf1: voida
Inf0: voidakse

Inf2:Ine:Akt: voidessa
Inf2:Ine:Pas: voitaessa
Inf2:Ins:Akt: voiden

Inf3:Ine:Akt: voimassa
Inf3:Ela:Akt: voimasta
Inf3:Ill:Akt: voimaan
Inf3:Ade:Akt: voimalla
Inf3:Abe:Akt: voimatta
Inf3:Ins:Akt: voiman
Inf3:Ins:Pas: voitaman

Inf4: voiminen

Inf5: voimaisilla
Inf6: voivina
Inf7: voitavissa

#Participle

Par1: voiva
Par2: voitava
Par3: voinut
Par4: voitu
Par5: voima
Par6: voimaton

<63>

#Indicative
Akt:Ind:Pre:S1: saan
Akt:Ind:Pre:S2: saat
Akt:Ind:Pre:S3: saa
Akt:Ind:Pre:P1: saamme
Akt:Ind:Pre:P2: saatte
Akt:Ind:Pre:P3: saavat
Pas:Ind:Pre:    saadaan

Akt:Ind:Pre:S1:Neg: saa
Akt:Ind:Pre:S2:Neg: saa
Akt:Ind:Pre:S3:Neg: saa
Akt:Ind:Pre:P1:Neg: saa
Akt:Ind:Pre:P2:Neg: saa
Akt:Ind:Pre:P3:Neg: saa
Pas:Ind:Pre:Neg:    saada

Akt:Ind:Imp:S1: sain
Akt:Ind:Imp:S2: sait
Akt:Ind:Imp:S3: sai
Akt:Ind:Imp:P1: saimme
Akt:Ind:Imp:P2: saitte
Akt:Ind:Imp:P3: saivat
Pas:Ind:Imp:    saatiin

#General

Gen:Akt:S: saanut
Gen:Akt:P: saaneet
Gen:Pas:   saatu

#Potential

Akt:Pot:Pre:S1: saanen
Akt:Pot:Pre:S2: saanet
Akt:Pot:Pre:S3: saanee
Akt:Pot:Pre:P1: saanemme
Akt:Pot:Pre:P2: saanette
Akt:Pot:Pre:P3: saanevat
Pas:Pot:Pre:    saataneen

Akt:Pot:Pre:S1:Neg: saane
Akt:Pot:Pre:S2:Neg: saane
Akt:Pot:Pre:S3:Neg: saane
Akt:Pot:Pre:P1:Neg: saane
Akt:Pot:Pre:P2:Neg: saane
Akt:Pot:Pre:P3:Neg: saane
Pas:Pot:Pre:Neg:    saatane

#Conditional

Akt:Con:Pre:S1: saisin
Akt:Con:Pre:S2: saisit
Akt:Con:Pre:S3: saisi
Akt:Con:Pre:P1: saisimme
Akt:Con:Pre:P2: saisitte
Akt:Con:Pre:P3: saisivat
Pas:Con:Pre:    saataisiin

Akt:Con:Pre:S1:Neg: saisi
Akt:Con:Pre:S2:Neg: saisi
Akt:Con:Pre:S3:Neg: saisi
Akt:Con:Pre:P1:Neg: saisi
Akt:Con:Pre:P2:Neg: saisi
Akt:Con:Pre:P3:Neg: saisi
Pas:Con:Pre:Neg:    saataisi

#Imperative

Akt:Imp:Pre:S2: saa
Akt:Imp:Pre:S3: saakoon
Akt:Imp:Pre:P1: saakaamme
Akt:Imp:Pre:P2: saakaa
Akt:Imp:Pre:P3: saakoot
Pas:Imp:Pre:   saatakoon

Akt:Imp:Pre:S2:Neg: saa
Akt:Imp:Pre:S3:Neg: saako
Akt:Imp:Pre:P1:Neg: saako
Akt:Imp:Pre:P2:Neg: saako
Akt:Imp:Pre:P3:Neg: saako
Pas:Imp:Pre:       saatako

#Infinitive

Inf1: saada
Inf0: saadakse

Inf2:Ine:Akt: saadessa
Inf2:Ine:Pas: saataessa
Inf2:Ins:Akt: saaden

Inf3:Ine:Akt: saamassa
Inf3:Ela:Akt: saamasta
Inf3:Ill:Akt: saamaan
Inf3:Ade:Akt: saamalla
Inf3:Abe:Akt: saamatta
Inf3:Ins:Akt: saaman
Inf3:Ins:Pas: saataman

Inf4: saaminen

Inf5: saamaisilla
Inf6: saavina
Inf7: saatavissa

#Participle

Par1: saava
Par2: saatava
Par3: saanut
Par4: saatu
Par5: saama
Par6: saamaton

<64>

#Indicative
Akt:Ind:Pre:S1: juon
Akt:Ind:Pre:S2: juot
Akt:Ind:Pre:S3: juo
Akt:Ind:Pre:P1: juomme
Akt:Ind:Pre:P2: juotte
Akt:Ind:Pre:P3: juovat
Pas:Ind:Pre:    juodaan

Akt:Ind:Pre:S1:Neg: juo
Akt:Ind:Pre:S2:Neg: juo
Akt:Ind:Pre:S3:Neg: juo
Akt:Ind:Pre:P1:Neg: juo
Akt:Ind:Pre:P2:Neg: juo
Akt:Ind:Pre:P3:Neg: juo
Pas:Ind:Pre:Neg:    juoda

Akt:Ind:Imp:S1: join
Akt:Ind:Imp:S2: joit
Akt:Ind:Imp:S3: joi
Akt:Ind:Imp:P1: joimme
Akt:Ind:Imp:P2: joitte
Akt:Ind:Imp:P3: joivat
Pas:Ind:Imp:    juotiin

#General

Gen:Akt:S: juonut
Gen:Akt:P: juoneet
Gen:Pas:   juotu

#Potential

Akt:Pot:Pre:S1: juonen
Akt:Pot:Pre:S2: juonet
Akt:Pot:Pre:S3: juonee
Akt:Pot:Pre:P1: juonemme
Akt:Pot:Pre:P2: juonette
Akt:Pot:Pre:P3: juonevat
Pas:Pot:Pre:    juotaneen

Akt:Pot:Pre:S1:Neg: juone
Akt:Pot:Pre:S2:Neg: juone
Akt:Pot:Pre:S3:Neg: juone
Akt:Pot:Pre:P1:Neg: juone
Akt:Pot:Pre:P2:Neg: juone
Akt:Pot:Pre:P3:Neg: juone
Pas:Pot:Pre:Neg:    juotane

#Conditional

Akt:Con:Pre:S1: joisin
Akt:Con:Pre:S2: joisit
Akt:Con:Pre:S3: joisi
Akt:Con:Pre:P1: joisimme
Akt:Con:Pre:P2: joisitte
Akt:Con:Pre:P3: joisivat
Pas:Con:Pre:    juotaisiin

Akt:Con:Pre:S1:Neg: joisi
Akt:Con:Pre:S2:Neg: joisi
Akt:Con:Pre:S3:Neg: joisi
Akt:Con:Pre:P1:Neg: joisi
Akt:Con:Pre:P2:Neg: joisi
Akt:Con:Pre:P3:Neg: joisi
Pas:Con:Pre:Neg:    juotaisi

#Imperative

Akt:Imp:Pre:S2: juo
Akt:Imp:Pre:S3: juokoon
Akt:Imp:Pre:P1: juokaamme
Akt:Imp:Pre:P2: juokaa
Akt:Imp:Pre:P3: juokoot
Pas:Imp:Pre:   juotakoon

Akt:Imp:Pre:S2:Neg: juo
Akt:Imp:Pre:S3:Neg: juoko
Akt:Imp:Pre:P1:Neg: juoko
Akt:Imp:Pre:P2:Neg: juoko
Akt:Imp:Pre:P3:Neg: juoko
Pas:Imp:Pre:       juotako

#Infinitive

Inf1: juoda
Inf0: juodakse

Inf2:Ine:Akt: juodessa
Inf2:Ine:Pas: juotaessa
Inf2:Ins:Akt: juoden

Inf3:Ine:Akt: juomassa
Inf3:Ela:Akt: juomasta
Inf3:Ill:Akt: juomaan
Inf3:Ade:Akt: juomalla
Inf3:Abe:Akt: juomatta
Inf3:Ins:Akt: juoman
Inf3:Ins:Pas: juotaman

Inf4: juominen

Inf5: juomaisilla
Inf6: juovina
Inf7: juotavissa

#Participle

Par1: juova
Par2: juotava
Par3: juonut
Par4: juotu
Par5: juoma
Par6: juomaton

<65>

#Indicative
Akt:Ind:Pre:S1: käyn
Akt:Ind:Pre:S2: käyt
Akt:Ind:Pre:S3: käy
Akt:Ind:Pre:P1: käymme
Akt:Ind:Pre:P2: käytte
Akt:Ind:Pre:P3: käyvät
Pas:Ind:Pre:    käydaan

Akt:Ind:Pre:S1:Neg: käy
Akt:Ind:Pre:S2:Neg: käy
Akt:Ind:Pre:S3:Neg: käy
Akt:Ind:Pre:P1:Neg: käy
Akt:Ind:Pre:P2:Neg: käy
Akt:Ind:Pre:P3:Neg: käy
Pas:Ind:Pre:Neg:    käydä

Akt:Ind:Imp:S1: kävin
Akt:Ind:Imp:S2: kävit
Akt:Ind:Imp:S3: kävi
Akt:Ind:Imp:P1: kävimme
Akt:Ind:Imp:P2: kävitte
Akt:Ind:Imp:P3: kävivät
Pas:Ind:Imp:    käytiin

#General

Gen:Akt:S: käynyt
Gen:Akt:P: käyneet
Gen:Pas:   käyty

#Potential

Akt:Pot:Pre:S1: käynen
Akt:Pot:Pre:S2: käynet
Akt:Pot:Pre:S3: käynee
Akt:Pot:Pre:P1: käynemme
Akt:Pot:Pre:P2: käynette
Akt:Pot:Pre:P3: käynevat
Pas:Pot:Pre:    käytäneen

Akt:Pot:Pre:S1:Neg: käyne
Akt:Pot:Pre:S2:Neg: käyne
Akt:Pot:Pre:S3:Neg: käyne
Akt:Pot:Pre:P1:Neg: käyne
Akt:Pot:Pre:P2:Neg: käyne
Akt:Pot:Pre:P3:Neg: käyne
Pas:Pot:Pre:Neg:    käytäne

#Conditional

Akt:Con:Pre:S1: kävisin
Akt:Con:Pre:S2: kävisit
Akt:Con:Pre:S3: kävisi
Akt:Con:Pre:P1: kävisimme
Akt:Con:Pre:P2: kävisitte
Akt:Con:Pre:P3: kävisivät
Pas:Con:Pre:    käytäisiin

Akt:Con:Pre:S1:Neg: kävisi
Akt:Con:Pre:S2:Neg: kävisi
Akt:Con:Pre:S3:Neg: kävisi
Akt:Con:Pre:P1:Neg: kävisi
Akt:Con:Pre:P2:Neg: kävisi
Akt:Con:Pre:P3:Neg: kävisi
Pas:Con:Pre:Neg:    käytäisi

#Imperative

Akt:Imp:Pre:S2: käy
Akt:Imp:Pre:S3: käyköön
Akt:Imp:Pre:P1: käykäämme
Akt:Imp:Pre:P2: käykää
Akt:Imp:Pre:P3: käykööt
Pas:Imp:Pre:   käytäköön

Akt:Imp:Pre:S2:Neg: käy
Akt:Imp:Pre:S3:Neg: käykö
Akt:Imp:Pre:P1:Neg: käykö
Akt:Imp:Pre:P2:Neg: käykö
Akt:Imp:Pre:P3:Neg: käykö
Pas:Imp:Pre:       käytäkö

#Infinitive

Inf1: käydä
Inf0: käydäkse

Inf2:Ine:Akt: käydessä
Inf2:Ine:Pas: käytäessä
Inf2:Ins:Akt: käyden

Inf3:Ine:Akt: käymässä
Inf3:Ela:Akt: käymästä
Inf3:Ill:Akt: käymään
Inf3:Ade:Akt: käymällä
Inf3:Abe:Akt: käymättä
Inf3:Ins:Akt: käymän
Inf3:Ins:Pas: käytämän

Inf4: käyminen

Inf5: käymäisillään
Inf6: käyvinä
Inf7: käytävissä

#Participle

Par1: käyvä
Par2: käytävä
Par3: käynyt
Par4: käyty
Par5: käymä
Par6: käymätön

<66>

#Indicative
Akt:Ind:Pre:S1: rohkaisin
Akt:Ind:Pre:S2: rohkaiset
Akt:Ind:Pre:S3: rohkaisee
Akt:Ind:Pre:P1: rohkaisemme
Akt:Ind:Pre:P2: rohkaisette
Akt:Ind:Pre:P3: rohkaisevat
Pas:Ind:Pre:    rohkaistaan

Akt:Ind:Pre:S1:Neg: rohkaise
Akt:Ind:Pre:S2:Neg: rohkaise
Akt:Ind:Pre:S3:Neg: rohkaise
Akt:Ind:Pre:P1:Neg: rohkaise
Akt:Ind:Pre:P2:Neg: rohkaise
Akt:Ind:Pre:P3:Neg: rohkaise
Pas:Ind:Pre:Neg:    rohkaista

Akt:Ind:Imp:S1: rohkaisin
Akt:Ind:Imp:S2: rohkaisit
Akt:Ind:Imp:S3: rohkaisi
Akt:Ind:Imp:P1: rohkaisimme
Akt:Ind:Imp:P2: rohkaisitte
Akt:Ind:Imp:P3: rohkaisivat
Pas:Ind:Imp:    rohkaistiin

#General

Gen:Akt:S: rohkaissut
Gen:Akt:P: rohkaisseet
Gen:Pas:   rohkaistu

#Potential

Akt:Pot:Pre:S1: rohkaissen
Akt:Pot:Pre:S2: rohkaisset
Akt:Pot:Pre:S3: rohkaissee
Akt:Pot:Pre:P1: rohkaissemme
Akt:Pot:Pre:P2: rohkaissette
Akt:Pot:Pre:P3: rohkaissevat
Pas:Pot:Pre:    rohkaistaneen

Akt:Pot:Pre:S1:Neg: rohkaisse
Akt:Pot:Pre:S2:Neg: rohkaisse
Akt:Pot:Pre:S3:Neg: rohkaisse
Akt:Pot:Pre:P1:Neg: rohkaisse
Akt:Pot:Pre:P2:Neg: rohkaisse
Akt:Pot:Pre:P3:Neg: rohkaisse
Pas:Pot:Pre:Neg:    rohkaistane

#Conditional

Akt:Con:Pre:S1: rohkaisisin
Akt:Con:Pre:S2: rohkaisisit
Akt:Con:Pre:S3: rohkaisisi
Akt:Con:Pre:P1: rohkaisisimme
Akt:Con:Pre:P2: rohkaisisitte
Akt:Con:Pre:P3: rohkaisisivat
Pas:Con:Pre:    rohkaistaisiin

Akt:Con:Pre:S1:Neg: rohkaisisi
Akt:Con:Pre:S2:Neg: rohkaisisi
Akt:Con:Pre:S3:Neg: rohkaisisi
Akt:Con:Pre:P1:Neg: rohkaisisi
Akt:Con:Pre:P2:Neg: rohkaisisi
Akt:Con:Pre:P3:Neg: rohkaisisi
Pas:Con:Pre:Neg:    rohkaistaisi

#Imperative

Akt:Imp:Pre:S2: rohkaise
Akt:Imp:Pre:S3: rohkaiskoon
Akt:Imp:Pre:P1: rohkaiskaamme
Akt:Imp:Pre:P2: rohkaiskaa
Akt:Imp:Pre:P3: rohkaiskoot
Pas:Imp:Pre:   rohkaistakoon

Akt:Imp:Pre:S2:Neg: rohkaise
Akt:Imp:Pre:S3:Neg: rohkaisko
Akt:Imp:Pre:P1:Neg: rohkaisko
Akt:Imp:Pre:P2:Neg: rohkaisko
Akt:Imp:Pre:P3:Neg: rohkaisko
Pas:Imp:Pre:       rohkaistako

#Infinitive

Inf1: rohkaista
Inf0: rohkaistakse

Inf2:Ine:Akt: rohkaistessa
Inf2:Ine:Pas: rohkaistaessa
Inf2:Ins:Akt: rohkaisten

Inf3:Ine:Akt: rohkaisemassa
Inf3:Ela:Akt: rohkaisemasta
Inf3:Ill:Akt: rohkaisemaan
Inf3:Ade:Akt: rohkaisemalla
Inf3:Abe:Akt: rohkaisematta
Inf3:Ins:Akt: rohkaiseman
Inf3:Ins:Pas: rohkaistaman

Inf4: rohkaiseminen

Inf5: rohkaisemaisilla
Inf6: rohkaisevina
Inf7: rohkaistavissa

#Participle

Par1: rohkaiseva
Par2: rohkaistava
Par3: rohkaissut
Par4: rohkaistu
Par5: rohkaisema
Par6: rohkaisematon

<67>

#Indicative
Akt:Ind:Pre:S1: tulen
Akt:Ind:Pre:S2: tulet
Akt:Ind:Pre:S3: tulee
Akt:Ind:Pre:P1: tulemme
Akt:Ind:Pre:P2: tulette
Akt:Ind:Pre:P3: tulevat
Pas:Ind:Pre:    tullaan

Akt:Ind:Pre:S1:Neg: tule
Akt:Ind:Pre:S2:Neg: tule
Akt:Ind:Pre:S3:Neg: tule
Akt:Ind:Pre:P1:Neg: tule
Akt:Ind:Pre:P2:Neg: tule
Akt:Ind:Pre:P3:Neg: tule
Pas:Ind:Pre:Neg:    tulla

Akt:Ind:Imp:S1: tulin
Akt:Ind:Imp:S2: tulit
Akt:Ind:Imp:S3: tuli
Akt:Ind:Imp:P1: tulimme
Akt:Ind:Imp:P2: tulitte
Akt:Ind:Imp:P3: tulivat
Pas:Ind:Imp:    tultiin

#General

Gen:Akt:S: tullut
Gen:Akt:P: tulleet
Gen:Pas:   tultu

#Potential

Akt:Pot:Pre:S1: tullen
Akt:Pot:Pre:S2: tullet
Akt:Pot:Pre:S3: tullee
Akt:Pot:Pre:P1: tullemme
Akt:Pot:Pre:P2: tullette
Akt:Pot:Pre:P3: tullevat
Pas:Pot:Pre:    tultaneen

Akt:Pot:Pre:S1:Neg: tulle
Akt:Pot:Pre:S2:Neg: tulle
Akt:Pot:Pre:S3:Neg: tulle
Akt:Pot:Pre:P1:Neg: tulle
Akt:Pot:Pre:P2:Neg: tulle
Akt:Pot:Pre:P3:Neg: tulle
Pas:Pot:Pre:Neg:    tultane

#Conditional

Akt:Con:Pre:S1: tulisin
Akt:Con:Pre:S2: tulisit
Akt:Con:Pre:S3: tulisi
Akt:Con:Pre:P1: tulisimme
Akt:Con:Pre:P2: tulisitte
Akt:Con:Pre:P3: tulisivat
Pas:Con:Pre:    tultaisiin

Akt:Con:Pre:S1:Neg: tulisi
Akt:Con:Pre:S2:Neg: tulisi
Akt:Con:Pre:S3:Neg: tulisi
Akt:Con:Pre:P1:Neg: tulisi
Akt:Con:Pre:P2:Neg: tulisi
Akt:Con:Pre:P3:Neg: tulisi
Pas:Con:Pre:Neg:    tultaisi

#Imperative

Akt:Imp:Pre:S2: tule
Akt:Imp:Pre:S3: tulkoon
Akt:Imp:Pre:P1: tulkaamme
Akt:Imp:Pre:P2: tulkaa
Akt:Imp:Pre:P3: tulkoot
Pas:Imp:Pre:   tultakoon

Akt:Imp:Pre:S2:Neg: tule
Akt:Imp:Pre:S3:Neg: tulko
Akt:Imp:Pre:P1:Neg: tulko
Akt:Imp:Pre:P2:Neg: tulko
Akt:Imp:Pre:P3:Neg: tulko
Pas:Imp:Pre:       tultako

#Infinitive

Inf1: tulla
Inf0: tullakse

Inf2:Ine:Akt: tullessa
Inf2:Ine:Pas: tultaessa
Inf2:Ins:Akt: tullen

Inf3:Ine:Akt: tulemassa
Inf3:Ela:Akt: tulemasta
Inf3:Ill:Akt: tulemaan
Inf3:Ade:Akt: tulemalla
Inf3:Abe:Akt: tulematta
Inf3:Ins:Akt: tuleman
Inf3:Ins:Pas: tultaman

Inf4: tuleminen

Inf5: tulemaisilla
Inf6: tulevina
Inf7: tultavissa

#Participle

Par1: tuleva
Par2: tultava
Par3: tullut
Par4: tultu
Par5: tulema
Par6: tulematon

<68>

#Indicative
Akt:Ind:Pre:S1: tupakoin (tupakoitsen)
Akt:Ind:Pre:S2: tupakoit (tupakoitset)
Akt:Ind:Pre:S3: tupakoi (tupakoitsee)
Akt:Ind:Pre:P1: tupakoimme (tupakoitsemme)
Akt:Ind:Pre:P2: tupakoitte (tupakoitsette)
Akt:Ind:Pre:P3: tupakoivat (tupakoitsevat)
Pas:Ind:Pre:    tupakoidaan

Akt:Ind:Pre:S1:Neg: tupakoi (tupakoitse)
Akt:Ind:Pre:S2:Neg: tupakoi (tupakoitse)
Akt:Ind:Pre:S3:Neg: tupakoi (tupakoitse)
Akt:Ind:Pre:P1:Neg: tupakoi (tupakoitse)
Akt:Ind:Pre:P2:Neg: tupakoi (tupakoitse)
Akt:Ind:Pre:P3:Neg: tupakoi (tupakoitse)
Pas:Ind:Pre:Neg:    tupakoida

Akt:Ind:Imp:S1: tupakoin (tupakoitsin)
Akt:Ind:Imp:S2: tupakoit (tupakoitsit)
Akt:Ind:Imp:S3: tupakoi (tupakoitsi)
Akt:Ind:Imp:P1: tupakoimme (tupakoitsimme)
Akt:Ind:Imp:P2: tupakoitte (tupakoitsitte)
Akt:Ind:Imp:P3: tupakoivat (tupakoitsivat)
Pas:Ind:Imp:    tupakoitiin

#General

Gen:Akt:S: tupakoinut
Gen:Akt:P: tupakoineet
Gen:Pas:   tupakoitu

#Potential

Akt:Pot:Pre:S1: tupakoinen
Akt:Pot:Pre:S2: tupakoinet
Akt:Pot:Pre:S3: tupakoinee
Akt:Pot:Pre:P1: tupakoinemme
Akt:Pot:Pre:P2: tupakoinette
Akt:Pot:Pre:P3: tupakoinevat
Pas:Pot:Pre:    tupakoitaneen

Akt:Pot:Pre:S1:Neg: tupakoine
Akt:Pot:Pre:S2:Neg: tupakoine
Akt:Pot:Pre:S3:Neg: tupakoine
Akt:Pot:Pre:P1:Neg: tupakoine
Akt:Pot:Pre:P2:Neg: tupakoine
Akt:Pot:Pre:P3:Neg: tupakoine
Pas:Pot:Pre:Neg:    tupakoitane

#Conditional

Akt:Con:Pre:S1: tupakoisin (tupakoitsisin)
Akt:Con:Pre:S2: tupakoisit (tupakoitsisit)
Akt:Con:Pre:S3: tupakoisi (tupakoitsisi)
Akt:Con:Pre:P1: tupakoisimme (tupakoitsisimme)
Akt:Con:Pre:P2: tupakoisitte (tupakoitsisitte)
Akt:Con:Pre:P3: tupakoisivat (tupakoitsisivat)
Pas:Con:Pre:    tupakoitaisiin

Akt:Con:Pre:S1:Neg: tupakoisi (tupakoitsisi)
Akt:Con:Pre:S2:Neg: tupakoisi (tupakoitsisi)
Akt:Con:Pre:S3:Neg: tupakoisi (tupakoitsisi)
Akt:Con:Pre:P1:Neg: tupakoisi (tupakoitsisi)
Akt:Con:Pre:P2:Neg: tupakoisi (tupakoitsisi)
Akt:Con:Pre:P3:Neg: tupakoisi (tupakoitsisi)
Pas:Con:Pre:Neg:    tupakoitaisi

#Imperative

Akt:Imp:Pre:S2: tupakoi (tupakoitse)
Akt:Imp:Pre:S3: tupakoikoon
Akt:Imp:Pre:P1: tupakoikaamme
Akt:Imp:Pre:P2: tupakoikaa
Akt:Imp:Pre:P3: tupakoikoot
Pas:Imp:Pre:   tupakoitakoon

Akt:Imp:Pre:S2:Neg: tupakoi (tupakoitse)
Akt:Imp:Pre:S3:Neg: tupakoiko
Akt:Imp:Pre:P1:Neg: tupakoiko
Akt:Imp:Pre:P2:Neg: tupakoiko
Akt:Imp:Pre:P3:Neg: tupakoiko
Pas:Imp:Pre:       tupakoitako

#Infinitive

Inf1: tupakoida
Inf0: tupakoidakse

Inf2:Ine:Akt: tupakoidessa
Inf2:Ine:Pas: tupakoitaessa
Inf2:Ins:Akt: tupakoiden

Inf3:Ine:Akt: tupakoimassa (tupakoitsemassa)
Inf3:Ela:Akt: tupakoimasta (tupakoitsemasta)
Inf3:Ill:Akt: tupakoimaan (tupakoitsemaan)
Inf3:Ade:Akt: tupakoimalla (tupakoitsemalla)
Inf3:Abe:Akt: tupakoimatta (tupakoitsematta)
Inf3:Ins:Akt: tupakoiman
Inf3:Ins:Pas: tupakoitaman

Inf4: tupakoiminen (tupakoitseminen)

Inf5: tupakoimaisilla (tupakoitsemaisilla)
Inf6: tupakoivina (tupakoitsevina)
Inf7: tupakoitavissa

#Participle

Par1: tupakoiva (tupakoitseva)
Par2: tupakoitava
Par3: tupakoinut
Par4: tupakoitu
Par5: tupakoima (tupakoitsema)
Par6: tupakoimaton (tupakoitsematon)

<69>

#Indicative
Akt:Ind:Pre:S1: valitsen
Akt:Ind:Pre:S2: valitset
Akt:Ind:Pre:S3: valitsee
Akt:Ind:Pre:P1: valitsemme
Akt:Ind:Pre:P2: valitsette
Akt:Ind:Pre:P3: valitsevat
Pas:Ind:Pre:    valitaan

Akt:Ind:Pre:S1:Neg: valitse
Akt:Ind:Pre:S2:Neg: valitse
Akt:Ind:Pre:S3:Neg: valitse
Akt:Ind:Pre:P1:Neg: valitse
Akt:Ind:Pre:P2:Neg: valitse
Akt:Ind:Pre:P3:Neg: valitse
Pas:Ind:Pre:Neg:    valita

Akt:Ind:Imp:S1: valitsin
Akt:Ind:Imp:S2: valitsit
Akt:Ind:Imp:S3: valitsi
Akt:Ind:Imp:P1: valitsimme
Akt:Ind:Imp:P2: valitsitte
Akt:Ind:Imp:P3: valitsivat
Pas:Ind:Imp:    valittiin

#General

Gen:Akt:S: valinnut
Gen:Akt:P: valinneet
Gen:Pas:   valittu

#Potential

Akt:Pot:Pre:S1: valinnen
Akt:Pot:Pre:S2: valinnet
Akt:Pot:Pre:S3: valinnee
Akt:Pot:Pre:P1: valinnemme
Akt:Pot:Pre:P2: valinnette
Akt:Pot:Pre:P3: valinnevat
Pas:Pot:Pre:    valittaneen

Akt:Pot:Pre:S1:Neg: valinne
Akt:Pot:Pre:S2:Neg: valinne
Akt:Pot:Pre:S3:Neg: valinne
Akt:Pot:Pre:P1:Neg: valinne
Akt:Pot:Pre:P2:Neg: valinne
Akt:Pot:Pre:P3:Neg: valinne
Pas:Pot:Pre:Neg:    valittane

#Conditional

Akt:Con:Pre:S1: valitsisin
Akt:Con:Pre:S2: valitsisit
Akt:Con:Pre:S3: valitsisi
Akt:Con:Pre:P1: valitsisimme
Akt:Con:Pre:P2: valitsisitte
Akt:Con:Pre:P3: valitsisivat
Pas:Con:Pre:    valittaisiin

Akt:Con:Pre:S1:Neg: valitsisi
Akt:Con:Pre:S2:Neg: valitsisi
Akt:Con:Pre:S3:Neg: valitsisi
Akt:Con:Pre:P1:Neg: valitsisi
Akt:Con:Pre:P2:Neg: valitsisi
Akt:Con:Pre:P3:Neg: valitsisi
Pas:Con:Pre:Neg:    valittaisi

#Imperative

Akt:Imp:Pre:S2: valitse
Akt:Imp:Pre:S3: valitkoon
Akt:Imp:Pre:P1: valitkaamme
Akt:Imp:Pre:P2: valitkaa
Akt:Imp:Pre:P3: valitkoot
Pas:Imp:Pre:   valittakoon

Akt:Imp:Pre:S2:Neg: valitse
Akt:Imp:Pre:S3:Neg: valitko
Akt:Imp:Pre:P1:Neg: valitko
Akt:Imp:Pre:P2:Neg: valitko
Akt:Imp:Pre:P3:Neg: valitko
Pas:Imp:Pre:       valittako

#Infinitive

Inf1: valita
Inf0: valitakse

Inf2:Ine:Akt: valitessa
Inf2:Ine:Pas: valittaessa
Inf2:Ins:Akt: valiten

Inf3:Ine:Akt: valitsemassa
Inf3:Ela:Akt: valitsemasta
Inf3:Ill:Akt: valitsemaan
Inf3:Ade:Akt: valitsemalla
Inf3:Abe:Akt: valitsematta
Inf3:Ins:Akt: valitseman
Inf3:Ins:Pas: valittaman

Inf4: valitseminen

Inf5: valitsemaisilla
Inf6: valitsevina
Inf7: valittavissa

#Participle

Par1: valitseva
Par2: valittava
Par3: valinnut
Par4: valittu
Par5: valitsema
Par6: valitsematon

<70>

#Indicative
Akt:Ind:Pre:S1: juoksen
Akt:Ind:Pre:S2: juokset
Akt:Ind:Pre:S3: juoksee
Akt:Ind:Pre:P1: juoksemme
Akt:Ind:Pre:P2: juoksette
Akt:Ind:Pre:P3: juoksevat
Pas:Ind:Pre:    juostaan

Akt:Ind:Pre:S1:Neg: juokse
Akt:Ind:Pre:S2:Neg: juokse
Akt:Ind:Pre:S3:Neg: juokse
Akt:Ind:Pre:P1:Neg: juokse
Akt:Ind:Pre:P2:Neg: juokse
Akt:Ind:Pre:P3:Neg: juokse
Pas:Ind:Pre:Neg:    juosta

Akt:Ind:Imp:S1: juoksin
Akt:Ind:Imp:S2: juoksit
Akt:Ind:Imp:S3: juoksi
Akt:Ind:Imp:P1: juoksimme
Akt:Ind:Imp:P2: juoksitte
Akt:Ind:Imp:P3: juoksivat
Pas:Ind:Imp:    juostiin

#General

Gen:Akt:S: juossut
Gen:Akt:P: juosseet
Gen:Pas:   juostu

#Potential

Akt:Pot:Pre:S1: juossen
Akt:Pot:Pre:S2: juosset
Akt:Pot:Pre:S3: juossee
Akt:Pot:Pre:P1: juossemme
Akt:Pot:Pre:P2: juossette
Akt:Pot:Pre:P3: juossevat
Pas:Pot:Pre:    juostaneen

Akt:Pot:Pre:S1:Neg: juosse
Akt:Pot:Pre:S2:Neg: juosse
Akt:Pot:Pre:S3:Neg: juosse
Akt:Pot:Pre:P1:Neg: juosse
Akt:Pot:Pre:P2:Neg: juosse
Akt:Pot:Pre:P3:Neg: juosse
Pas:Pot:Pre:Neg:    juostane

#Conditional

Akt:Con:Pre:S1: juoksisin
Akt:Con:Pre:S2: juoksisit
Akt:Con:Pre:S3: juoksisi
Akt:Con:Pre:P1: juoksisimme
Akt:Con:Pre:P2: juoksisitte
Akt:Con:Pre:P3: juoksisivat
Pas:Con:Pre:    juostaisiin

Akt:Con:Pre:S1:Neg: juoksisi
Akt:Con:Pre:S2:Neg: juoksisi
Akt:Con:Pre:S3:Neg: juoksisi
Akt:Con:Pre:P1:Neg: juoksisi
Akt:Con:Pre:P2:Neg: juoksisi
Akt:Con:Pre:P3:Neg: juoksisi
Pas:Con:Pre:Neg:    juostaisi

#Imperative

Akt:Imp:Pre:S2: juokse
Akt:Imp:Pre:S3: juoskoon
Akt:Imp:Pre:P1: juoskaamme
Akt:Imp:Pre:P2: juoskaa
Akt:Imp:Pre:P3: juoskoot
Pas:Imp:Pre:   juostakoon

Akt:Imp:Pre:S2:Neg: juokse
Akt:Imp:Pre:S3:Neg: juosko
Akt:Imp:Pre:P1:Neg: juosko
Akt:Imp:Pre:P2:Neg: juosko
Akt:Imp:Pre:P3:Neg: juosko
Pas:Imp:Pre:       juostako

#Infinitive

Inf1: juosta
Inf0: juostakse

Inf2:Ine:Akt: juostessa
Inf2:Ine:Pas: juostaessa
Inf2:Ins:Akt: juosten

Inf3:Ine:Akt: juoksemassa
Inf3:Ela:Akt: juoksemasta
Inf3:Ill:Akt: juoksemaan
Inf3:Ade:Akt: juoksemalla
Inf3:Abe:Akt: juoksematta
Inf3:Ins:Akt: juokseman
Inf3:Ins:Pas: juostaman

Inf4: juokseminen

Inf5: juoksemaisilla
Inf6: juoksevina
Inf7: juostavissa

#Participle

Par1: juokseva
Par2: juostava
Par3: juossut
Par4: juostu
Par5: juoksema
Par6: juoksematon


<71>

#Indicative
Akt:Ind:Pre:S1: näen
Akt:Ind:Pre:S2: näet
Akt:Ind:Pre:S3: näkee
Akt:Ind:Pre:P1: näemme
Akt:Ind:Pre:P2: näette
Akt:Ind:Pre:P3: näkevät
Pas:Ind:Pre:    nähdään

Akt:Ind:Pre:S1:Neg: näe
Akt:Ind:Pre:S2:Neg: näe
Akt:Ind:Pre:S3:Neg: näe
Akt:Ind:Pre:P1:Neg: näe
Akt:Ind:Pre:P2:Neg: näe
Akt:Ind:Pre:P3:Neg: näe
Pas:Ind:Pre:Neg:    nähdä

Akt:Ind:Imp:S1: näin
Akt:Ind:Imp:S2: näit
Akt:Ind:Imp:S3: näki
Akt:Ind:Imp:P1: näimme
Akt:Ind:Imp:P2: näitte
Akt:Ind:Imp:P3: näkivät
Pas:Ind:Imp:    nähtiin

#General

Gen:Akt:S: nähnyt
Gen:Akt:P: nähneet
Gen:Pas:   nähty

#Potential

Akt:Pot:Pre:S1: nähnen
Akt:Pot:Pre:S2: nähnet
Akt:Pot:Pre:S3: nähnee
Akt:Pot:Pre:P1: nähnemme
Akt:Pot:Pre:P2: nähnette
Akt:Pot:Pre:P3: nähnevät
Pas:Pot:Pre:    nähtäneen

Akt:Pot:Pre:S1:Neg: nähne
Akt:Pot:Pre:S2:Neg: nähne
Akt:Pot:Pre:S3:Neg: nähne
Akt:Pot:Pre:P1:Neg: nähne
Akt:Pot:Pre:P2:Neg: nähne
Akt:Pot:Pre:P3:Neg: nähne
Pas:Pot:Pre:Neg:    nähtäne

#Conditional

Akt:Con:Pre:S1: näkisin
Akt:Con:Pre:S2: näkisit
Akt:Con:Pre:S3: näkisi
Akt:Con:Pre:P1: näkisimme
Akt:Con:Pre:P2: näkisitte
Akt:Con:Pre:P3: näkisivät
Pas:Con:Pre:    nähtäisiin

Akt:Con:Pre:S1:Neg: näkisi
Akt:Con:Pre:S2:Neg: näkisi
Akt:Con:Pre:S3:Neg: näkisi
Akt:Con:Pre:P1:Neg: näkisi
Akt:Con:Pre:P2:Neg: näkisi
Akt:Con:Pre:P3:Neg: näkisi
Pas:Con:Pre:Neg:    nähtäisi

#Imperative

Akt:Imp:Pre:S2: näe
Akt:Imp:Pre:S3: nähköön
Akt:Imp:Pre:P1: nähkäämme
Akt:Imp:Pre:P2: nähkää
Akt:Imp:Pre:P3: nähkööt
Pas:Imp:Pre:   nähtäköön

Akt:Imp:Pre:S2:Neg: näe
Akt:Imp:Pre:S3:Neg: nähkö
Akt:Imp:Pre:P1:Neg: nähkö
Akt:Imp:Pre:P2:Neg: nähkö
Akt:Imp:Pre:P3:Neg: nähkö
Pas:Imp:Pre:       nähtäkö

#Infinitive

Inf1: nähdä
Inf0: nähdäkse

Inf2:Ine:Akt: nähdessä
Inf2:Ine:Pas: nähtäessä
Inf2:Ins:Akt: nähden

Inf3:Ine:Akt: näkemässä
Inf3:Ela:Akt: näkemästä
Inf3:Ill:Akt: näkemään
Inf3:Ade:Akt: näkemällä
Inf3:Abe:Akt: näkemättä
Inf3:Ins:Akt: näkemän
Inf3:Ins:Pas: nähtämän

Inf4: näkeminen

Inf5: näkemäisillään
Inf6: näkevinä
Inf7: nähtävissä

#Participle

Par1: näkevä
Par2: nähtävä
Par3: nähnyt
Par4: nähty
Par5: näkemä
Par6: näkemätön


<72>

#Indicative
Akt:Ind:Pre:S1: vanhenen
Akt:Ind:Pre:S2: vanhenet
Akt:Ind:Pre:S3: vanhenee
Akt:Ind:Pre:P1: vanhenemme
Akt:Ind:Pre:P2: vanhenette
Akt:Ind:Pre:P3: vanhenevat
Pas:Ind:Pre:    vanhetaan

Akt:Ind:Pre:S1:Neg: vanhene
Akt:Ind:Pre:S2:Neg: vanhene
Akt:Ind:Pre:S3:Neg: vanhene
Akt:Ind:Pre:P1:Neg: vanhene
Akt:Ind:Pre:P2:Neg: vanhene
Akt:Ind:Pre:P3:Neg: vanhene
Pas:Ind:Pre:Neg:    vanheta

Akt:Ind:Imp:S1: vanhenin
Akt:Ind:Imp:S2: vanhenit
Akt:Ind:Imp:S3: vanheni
Akt:Ind:Imp:P1: vanhenimme
Akt:Ind:Imp:P2: vanhenitte
Akt:Ind:Imp:P3: vanhenivat
Pas:Ind:Imp:    vanhettiin

#General

Gen:Akt:S: vanhennut
Gen:Akt:P: vanhenneet
Gen:Pas:   vanhettu

#Potential

Akt:Pot:Pre:S1: vanhennen
Akt:Pot:Pre:S2: vanhennet
Akt:Pot:Pre:S3: vanhennee
Akt:Pot:Pre:P1: vanhennemme
Akt:Pot:Pre:P2: vanhennette
Akt:Pot:Pre:P3: vanhennevat
Pas:Pot:Pre:    vanhettaneen

Akt:Pot:Pre:S1:Neg: vanhenne
Akt:Pot:Pre:S2:Neg: vanhenne
Akt:Pot:Pre:S3:Neg: vanhenne
Akt:Pot:Pre:P1:Neg: vanhenne
Akt:Pot:Pre:P2:Neg: vanhenne
Akt:Pot:Pre:P3:Neg: vanhenne
Pas:Pot:Pre:Neg:    vanhettane

#Conditional

Akt:Con:Pre:S1: vanhenisin
Akt:Con:Pre:S2: vanhenisit
Akt:Con:Pre:S3: vanhenisi
Akt:Con:Pre:P1: vanhenisimme
Akt:Con:Pre:P2: vanhenisitte
Akt:Con:Pre:P3: vanhenisivat
Pas:Con:Pre:    vanhettaisiin

Akt:Con:Pre:S1:Neg: vanhenisi
Akt:Con:Pre:S2:Neg: vanhenisi
Akt:Con:Pre:S3:Neg: vanhenisi
Akt:Con:Pre:P1:Neg: vanhenisi
Akt:Con:Pre:P2:Neg: vanhenisi
Akt:Con:Pre:P3:Neg: vanhenisi
Pas:Con:Pre:Neg:    vanhettaisi

#Imperative

Akt:Imp:Pre:S2: vanhene
Akt:Imp:Pre:S3: vanhetkoon
Akt:Imp:Pre:P1: vanhetkaamme
Akt:Imp:Pre:P2: vanhetkaa
Akt:Imp:Pre:P3: vanhetkoot
Pas:Imp:Pre:   vanhettakoon

Akt:Imp:Pre:S2:Neg: vanhene
Akt:Imp:Pre:S3:Neg: vanhetko
Akt:Imp:Pre:P1:Neg: vanhetko
Akt:Imp:Pre:P2:Neg: vanhetko
Akt:Imp:Pre:P3:Neg: vanhetko
Pas:Imp:Pre:       vanhettako

#Infinitive

Inf1: vanheta
Inf0: vanhetakse

Inf2:Ine:Akt: vanhetessa
Inf2:Ine:Pas: vanhettaessa
Inf2:Ins:Akt: vanheten

Inf3:Ine:Akt: vanhenemassa
Inf3:Ela:Akt: vanhenemasta
Inf3:Ill:Akt: vanhenemaan
Inf3:Ade:Akt: vanhenemalla
Inf3:Abe:Akt: vanhenematta
Inf3:Ins:Akt: vanheneman
Inf3:Ins:Pas: vanhettaman

Inf4: vanheneminen

Inf5: vanhenemaisilla
Inf6: vanhevina
Inf7: vanhettavissa

#Participle

Par1: vanheneva
Par2: vanhettava
Par3: vanhennut
Par4: vanhettu
Par5: vanhenema
Par6: vanhenematon


<73>

#Indicative
Akt:Ind:Pre:S1: salaan
Akt:Ind:Pre:S2: salaat
Akt:Ind:Pre:S3: salaa
Akt:Ind:Pre:P1: salaamme
Akt:Ind:Pre:P2: salaatte
Akt:Ind:Pre:P3: salaavat
Pas:Ind:Pre:    salataan

Akt:Ind:Pre:S1:Neg: salaa
Akt:Ind:Pre:S2:Neg: salaa
Akt:Ind:Pre:S3:Neg: salaa
Akt:Ind:Pre:P1:Neg: salaa
Akt:Ind:Pre:P2:Neg: salaa
Akt:Ind:Pre:P3:Neg: salaa
Pas:Ind:Pre:Neg:    salata

Akt:Ind:Imp:S1: salasin
Akt:Ind:Imp:S2: salasit
Akt:Ind:Imp:S3: salasi
Akt:Ind:Imp:P1: salasimme
Akt:Ind:Imp:P2: salasitte
Akt:Ind:Imp:P3: salasivat
Pas:Ind:Imp:    salattiin

#General

Gen:Akt:S: salannut
Gen:Akt:P: salanneet
Gen:Pas:   salattu

#Potential

Akt:Pot:Pre:S1: salannen
Akt:Pot:Pre:S2: salannet
Akt:Pot:Pre:S3: salannee
Akt:Pot:Pre:P1: salannemme
Akt:Pot:Pre:P2: salannette
Akt:Pot:Pre:P3: salannevat
Pas:Pot:Pre:    salattaneen

Akt:Pot:Pre:S1:Neg: salanne
Akt:Pot:Pre:S2:Neg: salanne
Akt:Pot:Pre:S3:Neg: salanne
Akt:Pot:Pre:P1:Neg: salanne
Akt:Pot:Pre:P2:Neg: salanne
Akt:Pot:Pre:P3:Neg: salanne
Pas:Pot:Pre:Neg:    salattane

#Conditional

Akt:Con:Pre:S1: salaisin
Akt:Con:Pre:S2: salaisit
Akt:Con:Pre:S3: salaisi
Akt:Con:Pre:P1: salaisimme
Akt:Con:Pre:P2: salaisitte
Akt:Con:Pre:P3: salaisivat
Pas:Con:Pre:    salattaisiin

Akt:Con:Pre:S1:Neg: salaisi
Akt:Con:Pre:S2:Neg: salaisi
Akt:Con:Pre:S3:Neg: salaisi
Akt:Con:Pre:P1:Neg: salaisi
Akt:Con:Pre:P2:Neg: salaisi
Akt:Con:Pre:P3:Neg: salaisi
Pas:Con:Pre:Neg:    salattaisi

#Imperative

Akt:Imp:Pre:S2: salaa
Akt:Imp:Pre:S3: salatkoon
Akt:Imp:Pre:P1: salatkaamme
Akt:Imp:Pre:P2: salatkaa
Akt:Imp:Pre:P3: salatkoot
Pas:Imp:Pre:   salattakoon

Akt:Imp:Pre:S2:Neg: salaa
Akt:Imp:Pre:S3:Neg: salatko
Akt:Imp:Pre:P1:Neg: salatko
Akt:Imp:Pre:P2:Neg: salatko
Akt:Imp:Pre:P3:Neg: salatko
Pas:Imp:Pre:       salattako

#Infinitive

Inf1: salata
Inf0: salatakse

Inf2:Ine:Akt: salatessa
Inf2:Ine:Pas: salattaessa
Inf2:Ins:Akt: salaten

Inf3:Ine:Akt: salaamassa
Inf3:Ela:Akt: salaamasta
Inf3:Ill:Akt: salaamaan
Inf3:Ade:Akt: salaamalla
Inf3:Abe:Akt: salaamatta
Inf3:Ins:Akt: salaaman
Inf3:Ins:Pas: salattaman

Inf4: salaaminen

Inf5: salaamaisilla
Inf6: salaavina
Inf7: salattavissa

#Participle

Par1: salaava
Par2: salattava
Par3: salannut
Par4: salattu
Par5: salaama
Par6: salaamaton

<74>

#Indicative
Akt:Ind:Pre:S1: katkean
Akt:Ind:Pre:S2: katkeat
Akt:Ind:Pre:S3: katkeaa
Akt:Ind:Pre:P1: katkeamme
Akt:Ind:Pre:P2: katkeatte
Akt:Ind:Pre:P3: katkeavat
Pas:Ind:Pre:    katketaan

Akt:Ind:Pre:S1:Neg: katkea
Akt:Ind:Pre:S2:Neg: katkea
Akt:Ind:Pre:S3:Neg: katkea
Akt:Ind:Pre:P1:Neg: katkea
Akt:Ind:Pre:P2:Neg: katkea
Akt:Ind:Pre:P3:Neg: katkea
Pas:Ind:Pre:Neg:    katketa

Akt:Ind:Imp:S1: katkesin
Akt:Ind:Imp:S2: katkesit
Akt:Ind:Imp:S3: katkesi
Akt:Ind:Imp:P1: katkesimme
Akt:Ind:Imp:P2: katkesitte
Akt:Ind:Imp:P3: katkesivat
Pas:Ind:Imp:    katkettiin

#General

Gen:Akt:S: katkennut
Gen:Akt:P: katkenneet
Gen:Pas:   katkettu

#Potential

Akt:Pot:Pre:S1: katkennen
Akt:Pot:Pre:S2: katkennet
Akt:Pot:Pre:S3: katkennee
Akt:Pot:Pre:P1: katkennemme
Akt:Pot:Pre:P2: katkennette
Akt:Pot:Pre:P3: katkennevat
Pas:Pot:Pre:    katkettaneen

Akt:Pot:Pre:S1:Neg: katkene
Akt:Pot:Pre:S2:Neg: katkene
Akt:Pot:Pre:S3:Neg: katkene
Akt:Pot:Pre:P1:Neg: katkene
Akt:Pot:Pre:P2:Neg: katkene
Akt:Pot:Pre:P3:Neg: katkene
Pas:Pot:Pre:Neg:    katkettane

#Conditional

Akt:Con:Pre:S1: katkeaisin (katkeisin)
Akt:Con:Pre:S2: katkeaisit (katkeisit)
Akt:Con:Pre:S3: katkeaisi (katkeisi)
Akt:Con:Pre:P1: katkeaisimme (katkeisimme)
Akt:Con:Pre:P2: katkeaisitte (katkeisitte)
Akt:Con:Pre:P3: katkeaisivat (katkeisivat)
Pas:Con:Pre:    katkettaisiin

Akt:Con:Pre:S1:Neg: katkeaisi (katkeisi)
Akt:Con:Pre:S2:Neg: katkeaisi (katkeisi)
Akt:Con:Pre:S3:Neg: katkeaisi (katkeisi)
Akt:Con:Pre:P1:Neg: katkeaisi (katkeisi)
Akt:Con:Pre:P2:Neg: katkeaisi (katkeisi)
Akt:Con:Pre:P3:Neg: katkeaisi (katkeisi)
Pas:Con:Pre:Neg:    katkettaisi

#Imperative

Akt:Imp:Pre:S2: katkea
Akt:Imp:Pre:S3: katketkoon
Akt:Imp:Pre:P1: katketkaamme
Akt:Imp:Pre:P2: katketkaa
Akt:Imp:Pre:P3: katketkoot
Pas:Imp:Pre:   katkettakoon

Akt:Imp:Pre:S2:Neg: katkea
Akt:Imp:Pre:S3:Neg: katketko
Akt:Imp:Pre:P1:Neg: katketko
Akt:Imp:Pre:P2:Neg: katketko
Akt:Imp:Pre:P3:Neg: katketko
Pas:Imp:Pre:       katkettako

#Infinitive

Inf1: katketa
Inf0: katketakse

Inf2:Ine:Akt: katketessa
Inf2:Ine:Pas: katkettaessa
Inf2:Ins:Akt: katketen

Inf3:Ine:Akt: katkeamassa
Inf3:Ela:Akt: katkeamasta
Inf3:Ill:Akt: katkeamaan
Inf3:Ade:Akt: katkeamalla
Inf3:Abe:Akt: katkeamatta
Inf3:Ins:Akt: katkeaman
Inf3:Ins:Pas: katkettaman

Inf4: katkeaminen

Inf5: katkeamaisilla
Inf6: katkeavina
Inf7: katkettavissa

#Participle

Par1: katkeava
Par2: katkettava
Par3: katkennut
Par4: katkettu
Par5: katkeama
Par6: katkeamaton


<75>

#Indicative
Akt:Ind:Pre:S1: selviän
Akt:Ind:Pre:S2: selviät
Akt:Ind:Pre:S3: selviää
Akt:Ind:Pre:P1: selviämme
Akt:Ind:Pre:P2: selviätte
Akt:Ind:Pre:P3: selviävät
Pas:Ind:Pre:    selvitään

Akt:Ind:Pre:S1:Neg: selviä
Akt:Ind:Pre:S2:Neg: selviä
Akt:Ind:Pre:S3:Neg: selviä
Akt:Ind:Pre:P1:Neg: selviä
Akt:Ind:Pre:P2:Neg: selviä
Akt:Ind:Pre:P3:Neg: selviä
Pas:Ind:Pre:Neg:    selvitä

Akt:Ind:Imp:S1: selvisin
Akt:Ind:Imp:S2: selvisit
Akt:Ind:Imp:S3: selvisi
Akt:Ind:Imp:P1: selvisimme
Akt:Ind:Imp:P2: selvisitte
Akt:Ind:Imp:P3: selvisivät
Pas:Ind:Imp:    selvittiin

#General

Gen:Akt:S: selvinnyt
Gen:Akt:P: selvinneet
Gen:Pas:   selvitty

#Potential

Akt:Pot:Pre:S1: selvinnen
Akt:Pot:Pre:S2: selvinnet
Akt:Pot:Pre:S3: selvinnee
Akt:Pot:Pre:P1: selvinnemme
Akt:Pot:Pre:P2: selvinnette
Akt:Pot:Pre:P3: selvinnevät
Pas:Pot:Pre:    selvittäneen

Akt:Pot:Pre:S1:Neg: selvinne
Akt:Pot:Pre:S2:Neg: selvinne
Akt:Pot:Pre:S3:Neg: selvinne
Akt:Pot:Pre:P1:Neg: selvinne
Akt:Pot:Pre:P2:Neg: selvinne
Akt:Pot:Pre:P3:Neg: selvinne
Pas:Pot:Pre:Neg:    selvittäne

#Conditional

Akt:Con:Pre:S1: selviäisin
Akt:Con:Pre:S2: selviäisit
Akt:Con:Pre:S3: selviäisi
Akt:Con:Pre:P1: selviäisimme
Akt:Con:Pre:P2: selviäisitte
Akt:Con:Pre:P3: selviäisivät
Pas:Con:Pre:    selvittäisiin

Akt:Con:Pre:S1:Neg: selviäisi
Akt:Con:Pre:S2:Neg: selviäisi
Akt:Con:Pre:S3:Neg: selviäisi
Akt:Con:Pre:P1:Neg: selviäisi
Akt:Con:Pre:P2:Neg: selviäisi
Akt:Con:Pre:P3:Neg: selviäisi
Pas:Con:Pre:Neg:    selvittäisi

#Imperative

Akt:Imp:Pre:S2: selviä
Akt:Imp:Pre:S3: selvitköön
Akt:Imp:Pre:P1: selvitkäämme
Akt:Imp:Pre:P2: selvitkää
Akt:Imp:Pre:P3: selvitkööt
Pas:Imp:Pre:   selvittäköön

Akt:Imp:Pre:S2:Neg: selviä
Akt:Imp:Pre:S3:Neg: selvitkö
Akt:Imp:Pre:P1:Neg: selvitkö
Akt:Imp:Pre:P2:Neg: selvitkö
Akt:Imp:Pre:P3:Neg: selvitkö
Pas:Imp:Pre:       selvittäkö

#Infinitive

Inf1: selvitä
Inf0: selvitäkse

Inf2:Ine:Akt: selvitessä
Inf2:Ine:Pas: selvittäessä
Inf2:Ins:Akt: selviten

Inf3:Ine:Akt: selviämässä
Inf3:Ela:Akt: selviämästä
Inf3:Ill:Akt: selviämään
Inf3:Ade:Akt: selviämällä
Inf3:Abe:Akt: selviämättä
Inf3:Ins:Akt: selviämän
Inf3:Ins:Pas: selvittämän

Inf4: selviäminen

Inf5: selviämäisillään
Inf6: selviävinä
Inf7: selvittävissä

#Participle

Par1: selviävä
Par2: selvittävä
Par3: selvinnyt
Par4: selvitty
Par5: selviämä
Par6: selviämätön


<76:G:S:t-d>

#Indicative
Akt:Ind:Pre:S1: taidan
Akt:Ind:Pre:S2: taidat
Akt:Ind:Pre:S3: taitaa
Akt:Ind:Pre:P1: taidamme
Akt:Ind:Pre:P2: taidatte
Akt:Ind:Pre:P3: taitavat
Pas:Ind:Pre:    taidetaan

Akt:Ind:Pre:S1:Neg: taida
Akt:Ind:Pre:S2:Neg: taida
Akt:Ind:Pre:S3:Neg: taida
Akt:Ind:Pre:P1:Neg: taida
Akt:Ind:Pre:P2:Neg: taida
Akt:Ind:Pre:P3:Neg: taida
Pas:Ind:Pre:Neg:    taideta

Akt:Ind:Imp:S1: taisin
Akt:Ind:Imp:S2: taisit
Akt:Ind:Imp:S3: taisi
Akt:Ind:Imp:P1: taisimme
Akt:Ind:Imp:P2: taisitte
Akt:Ind:Imp:P3: taisivat
Pas:Ind:Imp:    taidettiin taittiin

#General

Gen:Akt:S: taitanut tainnut
Gen:Akt:P: taitaneet tainneet
Gen:Pas:   taidettu (taittu)

#Potential

Akt:Pot:Pre:S1: taitanen tainnen
Akt:Pot:Pre:S2: taitanet tainnet
Akt:Pot:Pre:S3: taitanee tainnee
Akt:Pot:Pre:P1: taitanemme tainnemme
Akt:Pot:Pre:P2: taitanette tainnette
Akt:Pot:Pre:P3: taitanevat tainnevat
Pas:Pot:Pre:    taidettaneen (taittaneen)

Akt:Pot:Pre:S1:Neg: taitane tainne
Akt:Pot:Pre:S2:Neg: taitane tainne
Akt:Pot:Pre:S3:Neg: taitane tainne
Akt:Pot:Pre:P1:Neg: taitane tainne
Akt:Pot:Pre:P2:Neg: taitane tainne
Akt:Pot:Pre:P3:Neg: taitane tainne
Pas:Pot:Pre:Neg:    taidettane (taittane)

#Conditional

Akt:Con:Pre:S1: taitaisin
Akt:Con:Pre:S2: taitaisit
Akt:Con:Pre:S3: taitaisi
Akt:Con:Pre:P1: taitaisimme
Akt:Con:Pre:P2: taitaisitte
Akt:Con:Pre:P3: taitaisivat
Pas:Con:Pre:    taidettaisiin (taittaisiin)

Akt:Con:Pre:S1:Neg: taitaisi
Akt:Con:Pre:S2:Neg: taitaisi
Akt:Con:Pre:S3:Neg: taitaisi
Akt:Con:Pre:P1:Neg: taitaisi
Akt:Con:Pre:P2:Neg: taitaisi
Akt:Con:Pre:P3:Neg: taitaisi
Pas:Con:Pre:Neg:    taidettaisi (taittaisi)

#Imperative

Akt:Imp:Pre:S2: taida
Akt:Imp:Pre:S3: taitakoon
Akt:Imp:Pre:P1: taitakaamme
Akt:Imp:Pre:P2: taitakaa
Akt:Imp:Pre:P3: taitakoot
Pas:Imp:Pre:   taidettakoon (taittakoon)

Akt:Imp:Pre:S2:Neg: taida
Akt:Imp:Pre:S3:Neg: taitako
Akt:Imp:Pre:P1:Neg: taitako
Akt:Imp:Pre:P2:Neg: taitako
Akt:Imp:Pre:P3:Neg: taitako
Pas:Imp:Pre:       taittako (taidettako)

#Infinitive

Inf1: taitaa
Inf0: taitaakse

Inf2:Ine:Akt: taitaessa
Inf2:Ine:Pas: taidettaessa
Inf2:Ins:Akt: taitaen

Inf3:Ine:Akt: taitamassa
Inf3:Ela:Akt: taitamasta
Inf3:Ill:Akt: taitamaan
Inf3:Ade:Akt: taitamalla
Inf3:Abe:Akt: taitamatta
Inf3:Ins:Akt: taitaman
Inf3:Ins:Pas: taidettaman

Inf4: taitaminen

Inf5: taitamaisilla
Inf6: taitavina
Inf7: taidettavissa

#Participle

Par1: taitava
Par2: taidettava
Par3: taitanut tainnut
Par4: taidettu (taittu)
Par5: taitama
Par6: taitamaton

<77>

Inf1:               kumajaa
Akt:Ind:Pre:S3:     kumajaa
Akt:Ind:Imp:S3:     kumaji
Akt:Con:Pre:S3:     kumajaisi
Akt:Con:Pre:S3:Neg: kumajaisi
Akt:Ind:Pre:S3:Neg: kumaja
Par1:               kumajava


<78>

Inf1:               kaikaa
Akt:Ind:Pre:S3:     kaikaa
Akt:Con:Pre:S3:     kaikaisi
Akt:Con:Pre:S3:Neg: kaikaisi
Akt:Ind:Pre:S3:Neg: kaikaa
